【裁判字號】    99,上訴,739
【裁判日期】    991027
【裁判案由】    毒品危害防制條例
【裁判全文】
臺灣高等法院臺南分院刑事判決  九十九年度上訴字第七三九號
上訴人
即被告  甲○○
                （
選任辯護人  汪玉蓮律師（扶助律師）
上列上訴人因毒品危害防制條例案件，不服臺灣嘉義地方法院九
十九年度訴字第一三七號中華民國九十九年六月二十四日第一審
判決（起訴案號：臺灣嘉義地方法院檢察署九十八年度偵緝字第
五六二號），提起上訴，本院判決如下：
    主    文
上訴駁回。
    事    實
一、甲○○（綽號黑大仔、黑仔）前因轉讓毒品案件，經本院九
    十二年度上訴字第八三號判處有期徒刑三年確定；又因公共
    危險案件，經臺灣雲林地方法院九十一年度虎交簡字第一一
    五號判處有期徒刑六月確定；二罪定執行刑有期徒刑三年三
    月，於民國（下同）九十五年十二月八日假釋，於九十六年
    十二月三十一日假釋期滿執行完畢。詎不知悔改，竟於下列
    時、地，為下列行為：
(一)甲○○明知第二級毒品安非他命係毒品危害防制條例所管制
    之第二級毒品，不得非法販賣。竟基於販賣第二級毒品安非
    他命營利之犯意，於黃俊嘉以0000000000號、李文賢以0000
    000000號行動電話或公共電話、陳坤宏以0000000000號、00
    00000000號、0000000000號行動電話，各別與甲○○所使用
    之門號0000000000號、0000000000號行動電話（各次使用電
    話如附表所載）聯繫購買安非他命之數量、金額及交易地點
    之意思合致後，即分別於附表編號一、編號二至編號四、編
    號六至編號九所示之時間、地點，分別販賣如附表編號一、
    編號二至編號四、編號六至編號九所示之安非他命予黃俊嘉
    一次、李文賢三次、陳坤宏四次。
(二)甲○○明知安非他命為毒品危害防制條例所管制之第二級毒
    品，亦屬行政院衛生署公告查禁之禁藥，不得非法轉讓。基
    於轉讓禁藥安非他命之犯意，於九十八年四月二日晚上十一
    時五十分許，在嘉義市○○路與北港路口，無償轉讓安非他
    命一小包（未達淨重十公克）予陳坤宏施用（詳如附表編號
    五所示）。嗣經檢察官偵辦毒品案件，經臺灣雲林地方法院
    核發通訊監察書，依法對甲○○使用之上揭電話實施通訊監
    察，始悉上情。
二、案經嘉義縣警察局移送臺灣嘉義地方法院檢察署檢察官偵查
    起訴。
    理    由
甲、程序方面：
一、被告甲○○及辯護人於原審辯稱：檢察官所提出之證人黃俊
    嘉、李文賢、陳坤宏於警詢之證述，係以被告身分陳述未經
    具結，偵查中之證述未交互詰問，均無證據能力；犯罪嫌疑
    人紀錄表、員警製作之通訊監察譯文均不具證據能力云云。
(一)證人黃俊嘉於警詢時所為之陳述，屬被告以外之人於審判外
    之言詞陳述，並無符合法律規定有證據能力之情形，依刑事
    訴訟法第一百五十九條第一項之規定，證人黃俊嘉警詢時之
    陳述對被告應無證據能力。
(二)證人李文賢、陳坤宏於警詢時所為之陳述，固屬被告以外之
    人於審判外之言詞陳述，然證人李文賢於警詢時明確指述向
    被告購買安非他命、證人陳坤宏於警詢時明確指證向被告購
    買及被告無償贈與安非他命之事實，與渠等於原審審理時所
    為之證述內容翻稱伊等並未向被告購買安非他命、無償取得
    安非他命等情顯有歧異。而證人李文賢、陳坤宏係毒品購買
    者，渠等上開警詢時證詞顯為證明本件犯罪事實存否所必要
    ，是渠等上開警詢時之陳述是否具有較可信之特別情況，則
    待審究。
  1.證人李文賢雖於原審證稱：我在警察局做筆錄時，我跟警察
    說我是向另一個「黑仔」買安非他命，不是被告，警察叫我
    要說是被告，不然要電我，我就照著這樣說云云（見一審卷
    第二四一頁）。然證人李文賢就上揭影響其證述意思自由之
    員警為何，於原審證稱：說這個話的警察不是做筆錄的警察
    ，我也不知道他的名字、編號等語（見一審卷第二五四頁）
    ，是證人李文賢以無法查證之內容作為抗辯，其真實性顯有
    可議。再者，原審勘驗被告所持用之0000000000號、000000
    0000號行動電話部分對話內容，證人李文賢與被告通話內容
    疑似談論毒品交易之對話，並有附表編號二至編號四所載內
    容之對話，有原審另行製作勘驗後之通訊監察譯文三份在卷
    可參（見一審卷第七十四頁至第七十八頁、第一一七至一三
    三頁、第一四０至一四九頁），員警若係刻意教導證人李文
    賢證述販賣毒品對象、交易情形，又為何不將全部疑似毒品
    交易之對話內容均教導證人李文賢為證述？參以附表編號三
    證人李文賢與被告之通話內容，均未論及金額，若非證人李
    文賢自行陳述當次交易金額，員警豈會知悉該次交易金額為
    一千元？證人李文賢於原審證稱其警詢證述內容，係員警教
    導、非本於自己意思陳述云云，顯不可採。另對照證人李文
    賢於九十九年六月十日審理期日到庭接受交互詰問及審訊時
    ，距上開九十八年六月十八日警詢程序業已將近一年，復已
    事先預知該日到院係為何事作證，且其作證時更有被告在庭
    當場聽聞其接受交互詰問所陳述證詞等外在環境及心理狀況
    ，參以證人李文賢於原審證述時，已刻意編纂員警指導其警
    詢筆錄內容之情節，顯已因被告在場造成其心理上相當之壓
    力。而證人李文賢於原審證稱製作警詢筆錄前，不知員警會
    前來，員警到達後僅表示要其配合驗尿等語（見一審卷第二
    五二至二五三頁）。證人李文賢於九十八年六月十八日經警
    持鑑定許可書帶同至警局採尿，其在無事先心理準備且亦無
    被告在旁之外在環境及心理狀況下所為之陳述，不但其預先
    構思虛偽證詞之可能性較低，且亦無擔憂被告在旁聽聞其陳
    述對被告不利證詞之心理壓力，是其先前警詢時之陳述顯然
    具有較可信之特別情況。故證人李文賢警詢時之陳述具備「
    特信性」及「必要性」要件，依刑事訴訟法第一百五十九條
    之二規定，自應具有證據能力。
  2.證人陳坤宏就其於九十八年八月四日下午一時五十分起至同
    日下午二時二十四分許製作警詢筆錄之外在客觀情形，於原
    審審理時證稱：當天製作警詢筆錄、偵訊筆錄時，我因為精
    神分裂症發作，我整個人不知道什麼狀況，我會講話，但是
    我不會去思考，我不記得我在講什麼，其實我根本不認識被
    告甲○○云云（見一審卷第二０六至二０七頁、第二二一頁
    ）；惟於原審同次證述時證稱：九十八年八月四日縣警局把
    我借提出來，是問我有沒有跟人家拿藥，筆錄上面記載警察
    問我向綽號黑大仔買安非他命詳細時間、地點，我回答的時
    間、地點都是我講的等語（見一審卷第二一一、二一三頁）
    。證人陳坤宏就九十八年八月四日警詢偵訊過程，原證稱因
    精神疾病發作不記得自己所述內容，然又知悉當日員警借提
    訊問時，主要係詢問其毒品來源，並且知悉其有供述向「黑
    大仔」購買安非他命時間、地點，顯見證人陳坤宏對於訊問
    過程並非全無記憶，其於原審刻意以精神分裂症發作為由，
    證稱警詢筆錄內容均不記得云云，非屬可信，動機實有可議
    。再者，證人陳坤宏於九十八年八月四日下午一時五十分起
    至同日下午二時二十四分接受警詢詢問時，若有精神分裂症
    發作之情形，於警詢筆錄製作完畢後，隨即前往地檢署接受
    檢察官複訊，於檢察官偵訊過程中，應可看出精神狀況異常
    情形，然證人陳坤宏於九十八年八月四日下午三時三十五分
    許，開始接受檢察官訊問至訊問結束時，精神狀況尚可，講
    話仍有精神，回答問題自然，並能瞭解檢察官詢問之意思後
    針對問題回答，且自開始訊問到結束，均未提及有何精神病
    發作之情形，於問答過程中，對於九十八年四月二日情節能
    清楚表示並非積欠被告購毒款項，而係被告無償給予，就同
    年四月五日情節，亦表示購買數量為四分之一錢、僅付三千
    元尚積欠五百元，就其餘各次購買毒品情形亦針對問題回答
    ，且對檢察官表示害怕被告報復家人等情，業經原審當庭勘
    驗證人陳坤宏九十八年八月四日檢察官偵訊光碟，有勘驗筆
    錄在卷可參（見一審卷第二二三至二二四頁），是證人陳坤
    宏於九十八年八月四日下午三時三十五分許開始接受偵訊至
    訊問結束時，精神狀態顯然良好、意識清醒，且能針對檢察
    官詢問之問題一一回答，明顯具有思考能力，並無所稱精神
    分裂症發作而無法思考之情形，顯見證人陳坤宏於當日警詢
    所為之陳述，於外在客觀情況而言，應無如證人陳坤宏所稱
    因精神分裂症發作、不知回答內容之情形。另對照證人陳坤
    宏於九十九年六月十日審理期日到庭接受交互詰問及審訊時
    ，距上開警詢程序業已近一年，復已事先預知該日到院係為
    何事作證，且作證時更有被告在庭當場聽聞其接受交互詰問
    所陳述證詞等外在環境及心理狀況，復於原審證述時，已刻
    意編纂精神疾病發作之情節，顯已因被告在場造成其心理上
    相當之壓力。而證人陳坤宏於原審證稱員警借提製作筆錄前
    ，事先不知要借提訊問之事，事先不知要問何問題、無其他
    人在旁干擾、刑求等語（見一審卷第二二一至二二二頁），
    足見證人陳坤宏於九十八年八月四日經警至看守所借提至警
    察局接受警詢，在無事先心理準備且亦無被告在旁之外在環
    境及心理狀況下所為之陳述，不但預先構思虛偽證詞之可能
    性較低，且亦無擔憂被告在旁聽聞其陳述對被告不利證詞之
    心理壓力，是先前警詢時之陳述顯然具有較可信之特別情況
    。故證人陳坤宏警詢時之陳述具備「特信性」及「必要性」
    要件，依刑事訴訟法第一百五十九條之二之規定，自應具有
    證據能力。
(三)按被告以外之人於偵查中向檢察官所為之陳述，除顯有不可
    信之情況者外，得為證據。刑事訴訟法第一百五十九條之一
    第二項定有明文。又檢察官於偵查中訊問證人，並無必須傳
    喚被告使之得以在場之明文，而刑事訴訟法第二百四十八條
    第一項前段雖規定「如被告在場者，被告得親自詰問」，事
    實上亦難期被告有於偵查中行使詰問權之機會；此項未經被
    告詰問之被告以外之人於偵查中向檢察官所為之陳述，依刑
    事訴訟法第一百五十九條之一第二項之規定，原則上屬於法
    律規定為有證據能力之傳聞證據，於例外顯有不可信之情況
    ，始否定其得為證據；是得為證據之被告以外之人於偵查中
    向檢察官所為之陳述，因其陳述未經被告詰問，應認屬於未
    經合法調查之證據，非為無證據能力，而禁止證據之使用；
    此項詰問權之欠缺，非不得於審判中由被告行使以補正，而
    完足為經合法調查之證據（最高法院九十八年度台上字第五
    九一九號判決意旨參照）。被告甲○○辯護人於原審主張證
    人黃俊嘉、李文賢、陳坤宏於偵查中所為證言未經交互詰問
    ，無證據能力，不得作為證據云云（見一審卷第四十二至四
    十三頁）。然本案於審理時，業經傳喚證人黃俊嘉、李文賢
    、陳坤宏到庭行交互詰問，已保障被告甲○○對質詰問之權
    利，辯護人以證人黃俊嘉、李文賢、陳坤宏於偵查中未經被
    告交互詰問抗辯無證據能力，顯混淆證據能力與調查證據程
    序。再者，證人陳坤宏於原審證稱於檢察官訊問時其精神
    分裂症發作云云（見一審卷第二０六至二０七頁）。然證人
    陳坤宏於檢察官偵訊過程，精神狀況尚可，講話仍有精神，
    回答問題自然，並能瞭解檢察官詢問之意思後針對問題回答
    ，且自開始訊問到結束，均未提及有何精神病發作之情形，
    於問答過程中，對於各次購買毒品情形亦針對問題回答，對
    檢察官表示害怕被告報復家人等情，業經原審勘驗如前述，
    故以證人陳坤宏上揭能清楚針對問題回答，以及回答時之神
    情、說話態度、回答內容，擔憂被告對其家人不利等情以觀
    ，證人陳坤宏於檢察官偵訊時，精神狀態顯然良好、意識清
    醒，並無所稱精神分裂症發作而無法回答偵訊內容之情形；
    證人李文賢於原審證稱：檢察官叫我要指認是黑仔，我跟
    檢察官說不是和黑仔拿的云云（見一審卷第二四二頁），復
    於原審證稱：在檢察官面前作證，是他問什麼我回答什麼，
    檢察官沒有恐嚇我、也沒有說要電我，是我照自己意思說的
    等語（見一審卷第二百五十六頁），證人李文賢雖於原審作
    證初始證稱偵查中有檢察官教導作證之情形，然嗣後已改證
    稱均係本其自己之意思陳述；證人黃俊嘉於原審審理時亦
    未證稱偵查中證述過程，有何無法自由陳述、受外力干擾等
    情形。故證人陳坤宏、李文賢、黃俊嘉偵查中之證述，渠等
    證述過程從外部觀察，並無顯不可信之情況，至為灼明。則
    證人黃俊嘉、李文賢、陳坤宏於偵查中之證述，均經具結，
    且係在檢察官前所為，被告甲○○及其辯護人既未證明證人
    黃俊嘉、李文賢、陳坤宏於偵查中所為證述之外在環境及情
    況，有何顯不可信之情形，復經原審傳喚證人黃俊嘉、李文
    賢、陳坤宏到庭行交互詰問，已保障被告甲○○對質詰問之
    權利，依前揭說明，應認證人黃俊嘉、李文賢、陳坤宏於偵
    查中所為證述有證據能力，且經合法調查，自得採為本案犯
    罪事實認定之依據。
(四)被告辯護人再於原審抗辯員警所製作之通訊監察譯文應無證
    據能力。查原審就其中部分通訊監察內容，經當庭播放勘驗
    後，有原審另行製作勘驗後之通訊監察譯文三份在卷可參（
    見一審卷第七十四至七十八頁、第一一七至一三三頁、第一
    四０至一四九頁）。而檢察或警察機關基於犯罪偵查之目的
    ，經法院核准通訊監察後，依法對被告或犯罪嫌疑人進行通
    訊監察，乃係以監控與過濾受監察人通訊內容之方式，蒐集
    對其有關之紀錄，並將該紀錄予以查扣，作為認定犯罪與否
    之證據，屬於刑事訴訟上強制處分之一種，而監聽係通訊保
    障及監察法第十三條第一項所定通訊監察方法之一，司法警
    察機關依法定程序執行監聽取得之錄音，係以錄音設備之機
    械作用，真實保存當時通訊之內容，如通訊一方為受監察人
    ，司法警察在監聽中蒐集所得之通訊者對話，若其通話本身
    即係被告進行犯罪中構成犯罪事實之部分內容，則依前開說
    明，自與所謂「審判外之陳述」無涉，應不受傳聞法則之規
    範，當然具有證據能力。至司法警察依據監聽錄音結果予以
    翻譯而製作之通訊監察譯文，屬於文書證據之一種，於被告
    及辯護人對其譯文之真實性發生爭執或有所懷疑時，原審亦
    依刑事訴訟法第一百六十五條之一第二項規定，以適當之設
    備，當庭顯示該監聽錄音光碟之聲音，重新製作逐字譯文內
    容，已踐行調查證據之程序，復經原審於審判期日踐行提示
    監聽譯文供當事人辨認或告以要旨，使其表示意見等程序並
    為辯論，是上開原審勘驗之通訊監察譯文內容，自得採為本
    案論罪之證據。
(五)另辯護人抗辯指認犯罪嫌疑人紀錄表應無證據能力，而本案
    論罪之證據，並未採用指認犯罪嫌疑人紀錄表，就其有無證
    據能力一節，自無庸再予說明。
二、再按被告以外之人於審判外之陳述，雖不符刑事訴訟法第一
    百五十九條之一至第一百五十九條之四之規定，而經當事人
    於審判程序同意作為證據，法院審酌該言詞陳述或書面陳述
    作成時之情況，認為適當者，亦得為證據。當事人、代理人
    或辯護人於法院調查證據時，知有第一百五十九條第一項不
    得為證據之情形，而未於言詞辯論終結前聲明異議者，視為
    有前項之同意，此觀刑事訴訟法第一百五十九條之五規定甚
    明。被告及其辯護人於言詞辯論終結前除抗辯上開各證據方
    法無證據能力外，對於卷附其餘各傳聞證據之證據能力，均
    未聲明異議。本院審酌卷內其餘各言詞陳述及書面陳述作成
    時之情況，認無顯不適當之情形，故採納上開證據方法，尚
    無礙於被告與其辯護人於程式上之彈劾詰問權利，而認其餘
    證據資料合於刑事訴訟法第一百五十九條之四及同法第一百
    五十九條之五等規定，因而均具證據能力，併與敘明。
乙、實體方面:
壹、販賣安非他命部分：
一、訊據被告固坦承0000000000號、0000000000號行動電話為其
    使用，且附表所示內容之通訊監察譯文確實為其與證人黃俊
    嘉、李文賢、陳坤宏之對話等情，惟矢口否認有販賣安非他
    命犯行，辯稱：黃俊嘉該通電話之後並未碰面；李文賢則是
    要借錢；與陳坤宏電話聯絡後均未碰面；譯文內容到底在談
    論什麼，他們講他們的，伊並不清楚云云。
二、附表編號一販賣安非他命予黃俊嘉部分：
(一)證人黃俊嘉於九十八年三月二日晚上六時四十二分許，以其
    所持用之0000000000號行動電話，撥打被告所使用之000000
    0000號行動電話，與被告聯絡表明欲購買五百元之安非他命
    ，嗣後被告於附表編號一所載時間、地點，將一包價值五百
    元之安非他命交予黃俊嘉，並當場收取價金五百元等情，業
    據證人黃俊嘉於偵查中證稱：我是向黑仔甲○○買安非他命
    ，最後一次是三月二日，向黑仔買五百元，交易地點是在黑
    仔竹崎鄉鹿滿村水景頭住處旁邊等語（見偵查卷第七十至七
    十一頁）；復於原審證稱：被告有幫我拿一次安非他命，他
    跟誰拿我不知道，我有拿到安非他命，這次我買五百元，我
    有付被告錢，這跟我在檢察官那裡講最後一次三月二日是一
    樣的等語（見一審卷第二三一至二三二頁）。就於九十八年
    三月二日，在附表編號一所載時間、地點，自被告處取得一
    包安非他命，並付款五百元予被告乙情，前後證述大致相符
    ，證人黃俊嘉上開證詞，應非憑空杜撰，其憑性信應無疑義
    。參以證人黃俊嘉亦因施用第一級、第二級毒品，經原審九
    十八年度毒聲字第一八二號裁定送觀察勒戒，有黃俊嘉之臺
    灣高等法院被告前案紀錄表在卷可憑（見一審卷第一八二至
    一八四頁），顯見證人黃俊嘉確實有施用第二級毒品之習性
    ，自有取得甲基安非他命之需要，證述於九十八年三月二日
    有自被告處取得一小包安非他命，並付款五百元予被告等語
    ，應屬可採。
(二)證人黃俊嘉向被告取得該價值五百元安非他命之情形，證人
    黃俊嘉於偵查中證稱：我使用的電話是0000000000號，我本
    身有施用毒品，我是向黑仔甲○○買安非他命，我跟黑仔買
    安非他命會先打電話給他，他電話是0000000000號，我是用
    我手機打給他，電話都是他本人接聽，我會跟黑仔約時間地
    點見面交易，我記得最後一次是三月二日，向黑仔買五百元
    ，交易地點是在黑仔竹崎鄉鹿滿村水景頭住處旁邊，我在警
    局指認黑仔不會認錯，我跟他認識很久，也都是竹崎人，都
    住附近，沒有仇恨或債務糾紛等語（見偵查卷第七十至七十
    一頁）；復於原審證稱：0000000000號電話是我使用的，我
    用我電話打給0000000000號，是要跟黑仔就是被告聯絡，我
    說那時候身上有五百元，是要跟黑仔拿五百元的意思，電話
    中提到的「多一點給小弟吃」，這個東西是指安非他命，小
    弟是指我自己，就是希望他數量多給我一點，我之前說這次
    有拿到，是在他家還是他家附近拿到，我忘記了等語（見一
    審卷第二三三至二三九頁）。而證人黃俊嘉於九十八年三月
    二日以其使用之0000000000號行動電話，與被告使用之0000
    000000號電話聯絡，雙方對話情形如附表編號一所載，有原
    審勘驗被告所持用之0000000000號行動電話於九十八年三月
    二日晚上六時四十二分、同日晚上七時十四分對話內容之勘
    驗筆錄，及原審製作之通訊監察譯文、通訊監察書、電話附
    表等在卷可參（見一審卷第一一四、一一七頁、警卷第五十
    三至五十九頁），證人黃俊嘉復於原審證稱上揭通話內容確
    實為其與被告之對話（見一審卷第二三三、二三六頁）。稽
    之證人黃俊嘉與被告於附表編號一所示之九十八年三月二日
    晚上六時四十二分對話內容，係先由證人黃俊嘉向被告表示
    「我來找你好不好，身上五百咧」，經被告表示「我朋友在
    這裡，等一下再打給你」，證人黃俊嘉即表示「多一點給細
    漢的吃一下啦」，被告答稱「好」，證人黃俊嘉繼而表示「
    餓的很哩」；嗣於同日晚上七時十四分五十四秒，證人黃俊
    嘉再次以上揭電話撥打被告持用之0000000000號行動電話，
    詢問「大仔，現在怎樣」，被告即與之約定地點在被告住處
    ，並囑咐證人黃俊嘉即刻前來，此證人黃俊嘉以暗語「五百
    元」表示購買安非他命之數量，嗣後約半小時後再次確定交
    易時間、約定地點之話語，顯與證人黃俊嘉前偵查中證述向
    被告購買五百元安非他命之情節相符，並與一般毒品交易以
    電話簡短表示「現在方便嗎、現在有嗎」此詢問有無毒品可
    供交易、以暗語表示數量（例如一張、一天、一千、四一、
    整個、半個）、約定交易地點之慣常模式相符，且依上揭對
    話內容可知，被告於附表編號一晚上六時四十二分，證人黃
    俊嘉詢問當時，即已知悉證人黃俊嘉欲購買之安非他命數量
    為「五百元」，於同日晚上七時十四分，證人黃俊嘉再次詢
    問時，即與之約定交易地點，並特別囑咐證人黃俊嘉「你現
    在趕快下來，不然我要出去」之語，並未再表示現在不方便
    此類無安非他命可供交易之語，是被告於九十八年三月二日
    晚上六時四十二分、七時十四分，即知悉有無足夠安非他命
    可供交付、決定交易地點、交易時間，若非上揭毒品係由被
    告掌控，被告豈能對此交易毒品重要之點加以決定？參以證
    人黃俊嘉於上揭電話中亦向被告表示「多一點給細漢的吃一
    下啦」，被告答稱「好」之語，亦足以佐證被告確實有販賣
    安非他命，證人黃俊嘉始會央求其在數量上能給予優惠。依
    上揭通聯譯文顯示，堪以佐證證人黃俊嘉偵查中證述向被告
    購買五百元安非他命之語，非屬虛妄，被告有於附表編號一
    所載時地，販賣五百元之安非他命予證人黃俊嘉，並取得五
    百元之價金，應堪認定。
(三)至證人黃俊嘉雖於原審改證稱：未向被告購買安非他命，係
    請被告向友人拿安非他命云云（見一審卷第二三０、二三九
    頁）。然證人黃俊嘉於上開偵查中證稱被告有販賣附表編號
    一安非他命乙情，俱與渠等通聯內容交易情形相符，且渠等
    通話內容均無提及係請被告幫忙向他人取得毒品，參以被告
    於九十八年三月二日晚上六時四十二分電話內容中，已知悉
    證人黃俊嘉欲取得五百元之安非他命，於同日晚上七時十四
    分許，即與證人黃俊嘉約定地點，顯見被告有充足之安非他
    命可供交易，並可就毒品買賣交易之時間、地點及數量等重
    要之點加以決定，業如前述，顯與一般幫助施用毒品之人尚
    需連絡販毒之人後，始能知悉毒品交易時間、地點，可取得
    之數量等情形有別，顯見證人黃俊嘉於原審所為之證述，應
    屬事後迴護被告之詞，不足為有利被告之證據。被告辯稱：
    無附表編號一販賣安非他命行為云云，委不足採。
三、附表編號二至編號四販賣安非他命予李文賢部分：
(一)證人李文賢於附表編號二至編號四所載時間，以其所持用之
    0000000000號行動電話及公共電話（00-0000000、00-00000
    00），撥打被告所使用之0000000000號行動電話，分別與被
    告聯絡表明欲購買一千元之安非他命，嗣後被告於附表編號
    二至編號四所載時間、地點，將價值各為一千元之安非他命
    交予李文賢，並當場收取價金等情，業據證人李文賢於警詢
    證稱：我從九十八年三月底開始用安非他命，我是向綽號黑
    仔買安非他命，我都是用0000000000號行動電話及公共電話
    撥打黑仔的0000000000號行動電話，再約定時間、地點交易
    ，第一次是九十八年四月十二日晚上七時許，我是用我電話
    打給黑仔，跟他購買一千元安非他命，交易地點是在黑仔嘉
    義縣竹崎鄉鹿滿村水景頭住處外，第二次是九十八年四月十
    六日約下午一、二點左右，我用我電話打黑仔的電話，跟他
    買一千元安非他命，地點是在嘉義市北興國中附近榕樹下，
    第三次是在九十八年四月二十五日約中午十二點、下午一點
    左右，我用公共電話打黑仔電話，跟他買一千元安非他命，
    交易地點是在嘉義市○○路土地公廟，我在電話中說「拿一
    天」是指買一千元安非他命，黑仔我從十多歲就認識他，他
    是我那邊的人等語（見警卷第十五至十八頁）；復於偵查中
    證稱：我從九十八年三月底開始用毒品，我安非他命是向綽
    號黑仔男子買的，我在九十八年四月間向他買過三次，每次
    購買一千元，交易地點是在住處外、嘉義市北興國中附近、
    北港路土地公廟附近，我綽號叫豬母或母仔等語（見偵查卷
    第六十至六十一頁）。證人李文賢就於附表編號二至編號四
    所載時間、地點，各向被告購買一千元安非他命乙情，於警
    詢及偵查中前後證述大致相符，足見證人李文賢上開證詞，
    應非憑空杜撰，其憑性信應無疑義。參以證人李文賢亦因施
    用第二級毒品，經原審九十八年度毒聲字第三一七號裁定送
    觀察勒戒，有李文賢之臺灣高等法院被告前案紀錄表在卷可
    憑（見一審卷第一八五至一八六頁），顯見證人李文賢確實
    有施用第二級毒品之習性，自有取得安非他命之需要，其證
    述於附表編號二至編號四所載時地，向被告購買各一千元之
    安非他命之語，應屬可信。
(二)證人李文賢於附表編號二至編號四所載時間，以其使用之00
    00000000號行動電話、00-0000000、00-0000000公共電話，
    與被告使用之0000000000號電話聯絡，雙方對話情形如附表
    編號二至編號四所載，有原審勘驗被告所持用之0000000000
    號行動電話於附表編號二至編號四時間電話之勘驗筆錄，及
    原審製作之通訊監察譯文、通訊監察書、電話附表、中華電
    信資料查詢單及原審公務電話記錄在卷可參（見一審卷第一
    三九、一四五至一四八頁、警卷第五十三至五十九頁、一審
    卷第五十九至六十頁）。被告與證人李文賢均坦承附表編號
    二至編號四之通話內容，確實為渠等之對話。而上揭通聯譯
    文均係於被告及證人李文賢不知情狀況下，依法監聽並由原
    審勘驗後做文字轉譯，因對話之人較無防備之心，其真實性
    應屬無疑。稽之證人李文賢與被告於附表編號二至編號四所
    載時間，如附表編號二至編號四所載之對話內容，其中：
    九十八年四月十二日晚上七時十六分許，證人李文賢向被告
    表示「要一千元咧」、「你那邊有嗎」，並隨即與被告約定
    地點在被告住處，被告並於同日晚上七時二十六分許，撥打
    電話詢問證人李文賢到達何處，並指引其該如何前往約定地
    點，此對談內容，顯與一般毒品交易以電話簡短表示「現在
    方便嗎、現在有嗎」此詢問有無毒品可供交易、以暗語表示
    數量、約定交易地點之慣常模式相符，核與證人李文賢前證
    述該電話內容係向被告購買一千元之安非他命相符。於九
    十八年四月十六日下午一時五十一分許，證人李文賢撥打被
    告電話詢問「你有帶否」，被告表示「嘸咧」「不然一人一
    半路好否」（即每人各行走一半路會面）「不然看你要到哪
    裡」，經李文賢表示會再回撥電話，證人李文賢嗣後於同日
    下午一時五十六分許再次撥打被告電話，繼而與被告約定在
    「北門」一帶之肉丸店，嗣於同日下午二時二十七分許，證
    人李文賢已到達約定地點北門門口，並撥打電話告知被告，
    被告再要求雙方見面地點改為附近之陸橋、往竹崎方向，而
    上揭最末次所約定之地點，為李文賢已到達之北門附近往竹
    崎方向陸橋，而嘉義市北門車站最近距離之陸橋為博愛路橋
    ，且該陸橋往竹崎方向即博東路方向前行，確實為北興國中
    所在地，顯見被告與證人李文賢於九十八年四月十六日最末
    次決定之交易地點，確實係在北興國中附近，核與證人李文
    賢前揭警詢及偵查中證稱交易地點在北興國中附近之語相符
    。雖於該次約定地點前，證人李文賢並未有類似表示金額之
    用語，然證人李文賢於被告接聽電話時，即表示「你有帶否
    」，此不敢直接表示何物品之用語，而被告亦未質疑其所詢
    問之物品為何，並且能立刻瞭解證人李文賢指述之物品為何
    ，可見雙方均有默契於電話中不適宜直接表明李文賢欲向被
    告取得之物品名稱，此實與一般毒品交易避免電話遭監聽而
    為人察覺係進行非法毒品交易，刻意於電話中以迂迴、隱匿
    之方式溝通乙情相符，堪以佐證證人李文賢前證述該電話內
    容係向被告購買一千元之安非他命，顯非虛妄。於九十八
    年四月二十五日中午十二時五十三分，係由證人李文賢以公
    共電話撥打表明其為「豬母」「今天拿一天」，雙方並約定
    在「阿仁仔那裡」碰面，李文賢又於同日撥打被告電話表示
    「我拿錢給你」「我在北港路這裡」，經被告表示再等一下
    後，證人李文賢即告知其在土地公廟等待。而依被告與證人
    李文賢當日對話之脈絡以觀，證人李文賢係先向被告表示「
    今天拿一天」，嗣後未久即再表示「我拿錢給你」，足見證
    人李文賢欲向被告拿取之「一天」，為需付款之物品，始有
    拿錢予被告之需要，而所謂「拿一天」此用語，實非屬一般
    人平常使用合乎邏輯之語詞，被告於對話中竟未質疑該「拿
    一天」係指何意，稽徵該用語為雙方均有默契得以作為李文
    賢欲向被告取得物品之代稱，此種以代稱之方式迂迴溝通，
    實與一般毒品交易以電話簡短、使用暗語之方式表示數量、
    約定交易地點之慣常模式相符，堪以佐證證人李文賢於警詢
    證稱「拿一天」指買一千元安非他命，及上揭警詢、偵查中
    證述在嘉義市○○路土地公廟，向被告購買一千元安非他命
    之語非屬虛妄。參酌證人李文賢於警詢及偵查中之證述，及
    附表編號二至編號四之相關通訊監察譯文內容，被告有於附
    表編號二至編號四所載時地，販賣各一千元之安非他命予李
    文賢，款項並已付清，應堪認定。
(三)被告雖於原審辯稱：李文賢上揭九十八年四月十二日、同年
    四月二十五日電話內容係向伊借款、還款，同年四月十六日
    則並未碰面，上揭電話內容均非向伊購買安非他命云云。證
    人李文賢於原審亦翻異前詞附和證稱：附表編號二電話內容
    係要向被告借錢，附表編號三內容只是要找被告聊天，附表
    編號四內容是要還被告錢，之前警詢及偵查中所稱購買毒品
    對象「黑仔」，是指另一個綽號叫「黑仔」的人，不是被告
    云云（見一審卷第二四０至二六四頁）。然依前述證人李文
    賢於附表編號二所載時間與被告之通話內容，其用語係直接
    表示「要一千元」，並非詢問被告可否借款一千元，全無提
    及借款之意思，亦無表示何時還款，渠等對話所交談之事顯
    非借款；再者證人李文賢附表編號三所載時間與被告之通話
    內容，證人李文賢於被告接聽後，係直接向被告詢問「你有
    帶否」，被告表示沒有攜帶後即建議「不然一人一半路」，
    顯然證人李文賢欲取得其希冀被告攜帶之物品，並非單純相
    約碰面聊天，且若欲碰面聊天，自應尋找適宜談天之處所，
    例如被告住處、證人李文賢住處、或其他餐飲店家等方便坐
    著舒適聊天場所，惟渠等最末約定之地點為「陸橋附近」，
    顯然僅欲短暫碰面而約定在路邊，實非單純見面聊天之意；
    另附表編號四所載時間證人李文賢與被告之通話內容，亦係
    先表示「要一天」此一般人不會使用、不合邏輯之用語，若
    證人李文賢欲還款予被告，豈會表示「要一天」？可見證人
    李文賢於原審所證稱並未向被告購買安非他命，係向另一名
    綽號「黑仔」之男子購買云云，純屬事後迴護被告之詞，不
    足採為有利於被告之證據。被告所辯：無附表編號二至編號
    四之販賣安非他命行為云云，要難採信。
四、附表編號六至編號九販賣安非他命予陳坤宏部分：
(一)證人陳坤宏於附表編號六至編號九所載時間，以其所持用之
    0000000000號、0000000000號、0000000000號行動電話，撥
    打被告所使用之0000000000號行動電話，分別與被告聯絡表
    明欲購買如附表編號六至編號九所載金額、數量之安非他命
    ，嗣後被告於附表編號六至編號九所載時間、地點，將如附
    表編號六至編號九所載金額之安非他命交予陳坤宏，並當場
    收取價金等情，業據證人陳坤宏於警詢證稱：我從九十八年
    二月開始用安非他命，我是向綽號黑大仔買安非他命，我都
    是用0000000000號、0000000000號、0000000000號行動電話
    打黑大仔的0000000000號行動電話，再約定時間、地點交易
    ，九十八年四月五日凌晨二時五分我打給黑大仔向他買「四
    分之一」的安非他命，約定在竹崎鄉鹿滿國小門口，以三千
    五百元購得，九十八年四月十二日晚間六時五十六分我打給
    黑大仔，向他買「一張」安非他命，約在嘉義市○○路與民
    權路口，以一千元購得，九十八年四月十四日下午五時十七
    分我打給黑大仔向他買「一張」安非他命，約定在嘉義市○
    ○街一九三號我租屋處，以一千元購得，九十八年四月二十
    日上午八時三十七分我打給黑大仔，向他購買「二天」安非
    他命，約定在嘉義市○○○路博愛路橋下（應為北興陸橋之
    誤），以二千元購得，我電話中所稱的「一張」是指一千元
    ，「四一、四分之一」都是指四分之一錢等語（見警卷第三
    十一至三十三頁）；復於偵查中證稱：我用的電話是000000
    0000號、0000000000號、0000000000號，我的安非他命來源
    是向綽號黑大仔的甲○○買的，九十八年四月五日二時五分
    打完電話後，我有在鹿滿國小門口跟黑大仔買安非他命，四
    分之一是指四分之一錢，是黑大仔本人來跟我交易，我當面
    給他三千元，還欠他五百元，四月十二日晚上六點五十六分
    打完電話後，我有在嘉義市○○路與民權路向黑大仔買一千
    元安非他命，是黑大仔拿過來，我當面給他錢，四月十四日
    下午五點十七分，打完電話後黑大仔來我租屋處和我交易，
    我當面拿一千元給黑大仔，四月二十日八點三十七分，打完
    電話後隔了三分鐘就碰面，黑大仔拿一包安非他命給我，我
    給他二千元等語（見偵查卷第三十四至三十五頁）。證人陳
    坤宏就於附表編號六至編號九所載時間、地點，各向被告購
    買附表編號六至編號九所載金額之安非他命乙情，於警詢及
    偵查中前後證述大致相符，足見證人陳坤宏上開證詞，應非
    憑空杜撰，其憑性信應無疑義。參以證人陳坤宏確實有多次
    施用第二級毒品之前科素行，有陳坤宏之臺灣高等法院被告
    前案紀錄表在卷可憑（見一審卷第一八七至一九八頁），顯
    見證人陳坤宏確實有施用第二級毒品之習性，自有取得安非
    他命之需要，其證述於附表編號六至編號九所載時地，向被
    告購買如附表編號六至編號九所載金額之安非他命之語，應
    屬可採。
(二)證人陳坤宏於附表編號六至編號九所載時間，以其使用之00
    00000000號、0000000000號、0000000000號行動電話，與被
    告使用之0000000000號電話聯絡，雙方對話情形如附表編號
    六至編號九所載，有原審勘驗被告所持用之0000000000號行
    動電話於附表編號六至編號九時間電話談話內容之勘驗筆錄
    ，及原審製作之通訊監察譯文、通訊監察書、電話附表各一
    份等在卷可參（見一審卷第一一四、一二六、一三九、一四
    四至一四七頁、警卷第五十三至五十九頁），被告與證人陳
    坤宏均坦承附表編號六至編號九之通話內容，確實為渠等之
    對話。而上揭通聯譯文均係於被告及證人陳坤宏不知情狀況
    下，以錄音設備之機械作用，真實保存當時通訊之內容，其
    真實性應屬無疑。稽之證人陳坤宏與被告於附表編號六至編
    號九所載時間，如附表編號六至編號九所載之對話內容，其
    中：九十八年四月五日凌晨二時五分，證人陳坤宏向被告
    表示「這次我的意思是說，你要挺我或不挺我都好啦，四分
    之一啦，我會跟你回啦，我出出咧回錢給你，好嗎？」「我
    這次拿的意思是、我的意思是最少要四分之一啦，因為我朋
    友在跟我開口了，我儘量做到做到那裡讓你看，啊麻煩你給
    我拜託一下，我最慢是明天，假使我等一下去金額不夠，差
    的錢明天，最慢明天給你。」而被告亦詢問「你身上多少」
    ，證人陳坤宏則答覆「三張吧，約三張差不多」，雙方即約
    定證人陳坤宏前來被告住處，繼於同日凌晨二時二十分證人
    陳坤宏撥打被告電話表示「我快到了，我人在外面等你」，
    於同日凌晨二時二十二分，證人陳坤宏再次撥打被告電話表
    示「我不知道哪一間」，被告即答稱「我馬上出去」。依上
    揭對話內容，證人陳坤宏確實表明要向被告「拿」「四分之
    一」，被告亦明瞭證人陳坤宏欲拿取之四分之一為何種物品
    ，始會詢問證人「身上有多少」，經證人告知有「三張」即
    三千元之意思後，雙方隨即約定碰面地點。而上揭對話內容
    中所提及證人陳坤宏身上現金為三千元，且證人陳坤宏顯早
    已知悉三千元應不足負擔「四分之一」之價額，一開始即表
    示「假使等一下金額不夠，差的錢明天」，約定之交易地點
    為被告住處等情，核與證人陳坤宏於偵查中證稱該次交易是
    購買四分之一錢，價格為三千五百元，尚積欠五百元之語相
    符，參以此對談內容，顯與一般毒品交易在電話中，以暗語
    方式表示數量、金額、約定交易地點之慣常模式相符，堪信
    證人陳坤宏上揭警詢及偵查中證稱附表編號六之對話係向被
    告購買四分之一錢、三千五百元之安非他命，並於偵查中證
    稱該次交易尚積欠被告五百元等情，應堪採信。至證人陳坤
    宏雖於警詢及偵查中證稱附表編號六之交易地點係在嘉義縣
    竹崎鄉鹿滿國小門口，然依附表編號六之通訊監察譯文內容
    ，被告於九十八年四月五日凌晨二時五分，係向證人陳坤宏
    表示「你來到我這裡要多久」，同日凌晨二時二十二分證人
    陳坤宏向被告表示「我不知道哪一間」，被告即表示「我馬
    上出去」，顯見該次毒品交易地點應為被告住處外，證人陳
    坤宏證稱交易地點為嘉義縣竹崎鄉鹿滿國小門口，應係就交
    易地點記憶有誤所致，自應以重新展現雙方對話內容之譯文
    為正確。於九十八年四月十二日晚上六時五十六分，證人
    陳坤宏撥打被告電話，先陳述其他事情後，繼而於電話中向
    被告表示「以最壞打算，一張」，證人陳坤宏並詢問被告何
    時會來，被告告知「約一小時」，經證人陳坤宏同意後，陳
    坤宏於電話中表示「我在家等你」。依上揭雙方對談內容，
    與一般毒品交易在電話中以暗語表示數量、約定交易地點之
    慣常模式相符，且被告於電話內容中即已告知約需一小時始
    會到達，並非立刻在證人陳坤宏嘉義市○○路租屋處交易。
    另被告於附表編號二之九十八年四月十二日晚上七時十六分
    許，與證人李文賢約定在被告住處即嘉義縣竹崎鄉鹿滿村水
    景頭附近交易，而於同日晚上七時二十六分，證人李文賢撥
    打被告電話告知已接近約定之交易地點，業如前述，則前述
    附表編號二之交易時間、地點，與附表編號七被告與證人陳
    坤宏之交易時間、地點，亦無互相矛盾之處，堪信證人陳坤
    宏上揭警詢及偵查中證稱附表編號七之對話係向被告購買一
    千元安非他命，應堪採信。至證人陳坤宏雖於警詢及偵查中
    證稱附表編號七之交易地點係在嘉義市○○路與民權路口，
    然依附表編號七之通訊監察譯文內容，證人陳坤宏係向被告
    表示「我在家裡等你」，顯見該次毒品交易地點應為證人陳
    坤宏之租屋處，證人證稱交易地點為嘉義市○○路與文化路
    口，應係就交易地點記憶有誤所致，自應以重新展現雙方對
    話內容之譯文為正確。被告辯護人辯稱：陳坤宏此日未向被
    告購買毒品云云，則難採信。於九十八年四月十四日下午
    五時十七分許，證人陳坤宏向被告表示「有方便過來嗎」，
    被告於電話中先稱「等一下好否」，經證人陳坤宏表示「我
    要用一張」、「馬上過來好嗎」，被告繼而答稱「好」。依
    雙方對話內容，被告於證人陳坤宏表示要購買一千元安非他
    命時，被告即表示同意，顯見被告知悉有無足夠毒品可供交
    易，並可決定交易時間、交易地點，且該對話內容若非從事
    毒品交易，豈會出現證人陳坤宏僅表示「我要用一張」，此
    一般人不會使用之語詞，被告即可明瞭其意思並做出回應？
    堪信證人陳坤宏上揭警詢及偵查中證稱附表編號八之對話係
    向被告購買一千元之安非他命，即屬可採。被告辯護人辯稱
    ：被告並無過來云云，不足採信。於九十八年四月二十日
    上午八時三十七分許，證人陳坤宏撥打被告電話，被告於電
    話中詢問證人陳坤宏「要幾天」「要做幾天」，證人陳坤宏
    答覆「做二天」，並詢問被告可否前來民權路與民生北路角
    ，經被告表示需等二十分鐘，繼於同日上午八時五十九分許
    ，證人陳坤宏撥打被告電話詢問「有嗎」，經被告表示「有
    」之後，證人陳坤宏即表示要去拿錢，再經被告告知已到達
    陸橋、民生路與民權路角之後，證人陳坤宏表示馬上到達。
    依被告與證人陳坤宏當日對話之脈絡以觀，被告係向證人陳
    坤宏詢問「要幾天」「要做幾天」，且被告所稱之「幾天」
    為需付款之物，證人陳坤宏始會於確認被告「有」之後表示
    要先去拿錢。而會以「幾天」來代稱某種需付款之物品，實
    非屬一般人平常使用合乎邏輯之語詞，此種以代稱之方式迂
    迴溝通，與一般毒品交易以電話使用暗語之方式表示數量、
    約定交易地點之慣常模式相符，堪以佐證證人陳坤宏上揭警
    詢及偵查中證稱於九十八年四月二十日，在嘉義市○○○路
    向被告購買二千元之安非他命之語，顯非捏造。被告辯護人
    辯稱：該次未談到毒品內容，被告亦未與陳坤宏見面云云，
    純係斷章取義見解，不足採信。至證人陳坤宏雖於警詢及偵
    查中證稱上開交易地點為民生北路「博愛路橋」，而民生北
    路與民權路口應為「北興陸橋」，上開博愛路橋之證述應僅
    係口誤，併予敘明。參酌證人陳坤宏於警詢及偵查中之證述
    ，及附表編號六至編號九之相關通訊監察譯文內容，被告有
    於附表編號六至編號九所載時地，販賣附表編號六至編號九
    所載金額之安非他命予證人陳坤宏，除附表編號六該次尚積
    欠五百元外，其餘款項均已付清等情，應堪認定。
(三)證人陳坤宏雖於原審翻異前詞，先證稱：因精神分裂症發作
    因而警詢及偵查中證述不可採，伊完全不認識被告云云，又
    改證稱：因曾遭被告找人毆打，而故意誣陷被告，其所施用
    之安非他命係向綽號豆花、阿英之女性購買云云（見一審卷
    第二０八、第二０九頁）。然證人陳坤宏於警詢及偵查中並
    無精神疾病發作情形，業經原審認定如前，且證人陳坤宏之
    安非他命應係向被告購買，除有證人陳坤宏於警詢及偵查中
    之證述外，亦有附表編號六至編號九之相關通訊監察對話內
    容足資佐證。再者，證人陳坤宏與被告除附表編號五、編號
    六至編號九所載內容之對話外，另於九十八年四月三日下午
    三時三十分四十九秒、同日下午五時九分四十五秒、同日下
    午五時四十四分三十二秒、同日晚上七時十七分五十七秒、
    同日晚上八時一分一秒、同日晚上八時一分四十九秒、同日
    晚上九時三分五十一秒、同日晚上九時二十三分二十五秒、
    同日晚上十一時四十五分十七秒、同日晚上十一時五十三分
    十七秒、九十八年四月四日晚上六時五分二十一秒、同日晚
    上六時四十分五秒、同日晚上六時四十二分四十三秒、同日
    晚上六時五十五分零秒、同日晚上七時零分十一秒、同日晚
    上十一時十七分十九秒、九十八年四月五日晚上八時五十三
    分三秒、同日晚上十時五十九分十七秒、同日晚上十一時十
    八分三十五秒、九十八年四月六日凌晨三時四十五分九秒、
    同日上午九時六分三十秒、同日中午十二時三十一分四十二
    秒、同日下午一時十分十七秒、同日下午一時五十二分二十
    秒、九十八年四月七日凌晨一時四十一分五秒、同日下午五
    時三十一分十秒、九十八年四月十日中午十二時二十五分四
    秒、同日晚上八時三十四分四十六秒、同日晚上九時五十分
    四十九秒、九十八年四月十一日上午七時五十三分二十秒、
    同日上午八時五十五分二十秒、同日十一時四十七分三十二
    秒、九十八年四月十二日凌晨零時三分九秒、同日凌晨零時
    六分、同日凌晨三時十二分十九秒、同日凌晨三時十二分二
    十五秒、同日下午二時二十九分一秒、同日下午四時三十分
    四十秒、同日下午五時十九分十九秒、九十八年四月十六日
    下午二時十五分十四秒、同日下午五時四十二分十四秒，有
    與被告電話聯絡或傳送簡訊，業經原審當庭播放監聽錄音勘
    驗無誤，有原審勘驗筆錄及監聽譯文在卷可參（見一審卷第
    一一八至一三三、一四０至一四八頁）。依證人陳坤宏與被
    告上揭如此頻繁之對話，證人陳坤宏豈會完全不認識被告？
    且渠等之部分對話內容，亦多刻意以暗語、代號表示，實疑
    與毒品交易相關。況證人陳坤宏所持用之0000000000號行動
    電話，於九十八年四月二十一日晚上九時三分四十六秒，有
    一女性以該電話撥打被告使用之0000000000號電話，並向被
    告表示「黑大喔」、「陳坤宏扣進去了啦」、「伊在鹿草監
    獄」，被告與該女性對話當中，並談及「被告：另外跟伊拿
    東西的那個查某有某。女聲：阿那些東西都清清、清一清丟
    掉了。被告：哦。女聲：嘿啊。被告：沒關係啦，那個、那
    個查某你不知道電話？女聲：啊？被告：伊的那個腳你不知
    道電話？女聲：喔，那個喔。被告：嗯。女聲：那個豆花那
    個喔？被告：不是啦，另外還有一個啦。女聲：那個查某哦
    。被告：嗯。女聲：那個查某我不知道吶。被告：你查伊機
    仔應該有啦，你查一查再叫伊打給我．．」，亦經原審勘驗
    上開通訊監察錄音在卷。而證人陳坤宏遭逮捕入監後，陳坤
    宏之女性友人尚會主動撥打被告電話告知上情，顯見被告與
    陳坤宏交情匪淺，被告甚至詢問該女性向證人陳坤宏購買毒
    品之藥腳電話，該女性原以為被告所稱之藥腳為「豆花那個
    」，依上揭被告與證人陳坤宏親密女性友人對話內容，該綽
    號豆花之女性實為向證人陳坤宏購買毒品之藥腳，且被告主
    觀上認為另有其他女性為證人陳坤宏之藥腳，證人陳坤宏於
    原審改證稱其毒品上游係向綽號豆花、阿英女性購買，顯為
    事後迴護被告之詞，不足為有利於被告之證據。被告辯稱並
    無附表編號六至編號九之販賣安非他命行為，要難採信。
四、又販賣毒品之所謂販賣行為，係行為人基於營利之目的，而
    販入或賣出毒品而言。販賣毒品者，其主觀上須有營利之意
    圖，且客觀上有販賣之行為，即足構成，至於實際上是否已
    經獲利，則非所問。即於有償讓與他人之初，係基於營利之
    意思，並著手實施，而因故無法高於購入之原價出售，最後
    不得不以原價或低於原價讓與他人時，仍屬販賣行為。必也
    始終無營利之意思，縱以原價或低於原價有償讓與他人，方
    難謂為販賣行為，而僅得以轉讓罪論處（最高法院九十三年
    度台上字第一六五一號判決意旨參照）。被告雖否認有附表
    編號一、編號二至編號四、編號六至編號九所載之販賣第二
    級毒品安非他命予黃俊嘉、李文賢、陳坤宏犯行，而無可查
    證其賣出確實賺取之差價，然我國查緝毒品販賣一向執法甚
    嚴，而販賣第二級毒品安非他命既係違法行為，當非可公然
    為之，亦無公定價格，且容易分裝並增減份量，而每次買賣
    之價量，可能隨時依雙方關係深淺、資力、需求量及對行情
    之認知、來源是否充裕、查緝是否嚴謹、購買者被查獲時供
    述購買對象之可能風險之評估等情形，而異其標準，非可一
    概而論；而買受毒品之人通常亦無法探知販毒者賺取利潤幾
    何，是販賣毒品之利得，除被告坦承犯行或價量俱臻明確外
    ，委難察得實情，職是之故，縱未確切查得販賣賺取實際差
    價，但除別有事證，足認係按同一價格轉讓確未牟利者外，
    尚難執此認非法販賣之事證有所不足，致知過坦承者難辭重
    典，飾詞否認者反得逞僥倖，而失情理之平。況第二級毒品
    甲基安非他命非屬輕易取得，價格便宜之物，凡為販賣之不
    法勾當者，苟無利可圖，應無甘冒被查緝法辦重刑之危險，
    平白無端義務為該買賣之工作，是其販入之價格必較售出之
    價格低廉，而有從中賺取買賣差價牟利之意圖及事實，應屬
    合理之認定。本案被告與黃俊嘉、李文賢、陳坤宏附表編號
    一、編號二至編號四、編號六至編號九之安非他命交易屬有
    償行為，其願意將自身所有，得來不易嚴為查禁之安非他命
    ，費時、費事而與黃俊嘉、李文賢、陳坤宏等另外約定在附
    表編號一、編號二至編號四、編號六至編號九所載地點交易
    ，倘非有利可圖，被告應不致願意甘冒刑罰重責而為本案上
    開犯行，足認被告主觀上確有營利之意圖甚明。準此，本件
    被告於附表編號一、編號二至編號四、編號六至編號九所載
    時地，販賣第二級毒品安非他命犯行堪以認定，應依法論科
    。
貳、轉讓安非他命予陳坤宏部分：
一、前揭被告於附表編號五所載時地，無償轉讓一小包安非他命
    予陳坤宏事實，業據被告於本院供承不諱（見本院卷第八十
    三頁）。
二、證人陳坤宏於警詢證稱：九十八年四月二日晚上十一點十四
    分，我打電話給黑大仔索討安非他命，並約定在北港路與友
    愛路口，由黑大仔無償提供安非他命一小包給我等語（見警
    卷第三十至三十四頁）；於偵查中證稱：九十八年四月二日
    晚上十一點十四分，我打電話給黑大仔，電話講完後約半小
    時我有跟黑大仔碰面，是在北港路與友愛路口，黑大仔有拿
    安非他命一包給我，這包是黑大仔請的，沒有算錢等語（見
    偵查卷第三十三至三十四頁），證述於附表編號五所載時地
    ，被告有無償提供其一小包安非他命。
三、再稽之證人陳坤宏與被告於附表編號五所載時間，如附表編
    號五所載內容之對話，證人陳坤宏於九十八年四月二日晚上
    十一時十四分撥打被告電話，並於電話中向被告表示「小弟
    算艱苦一天，你知道？」「又不方便，想說看黑大仔你那裡
    有方便讓小弟那個一下，看要讓小弟差一下還是怎樣都沒關
    係」、「我人在市內這裡咧，有方便嗎？沒關係，黑大仔你
    不要為難，不要跟蒼蠅講喔」、「我今天用開口的，啊，講
    那個沒有用啦，你是覺得怎樣，如果不方便，你不要為難，
    沒關係」，被告則於電話中要求陳坤宏前來「友愛路與北港
    路角」。依證人陳坤宏與被告之對話內容以觀，證人陳坤宏
    確實係向被告索討安非他命施用，始會向被告表示「小弟艱
    苦一天」此毒癮發作需要毒品施用之言詞，並且自承「又不
    方便、想說看黑大仔你那裡有方便讓小弟那個一下，看要讓
    小弟差一下還是怎樣」此央求被告可否免費給予安非他命施
    用、或讓其事後付款之對話內容，堪信證人陳坤宏上揭警詢
    及偵查中證稱被告於附表編號五所載時地，無償提供安非他
    命一小包之語，顯非虛妄。再者，證人陳坤宏於九十八年四
    月三日晚上九時二十三分二十五秒，撥打被告持用之000000
    0000號行動電話，於電話中提及「陳：．．是你昨天拿一些
    給我有吧，伊來找我，我算煮一些給伊，不然透早就在種了
    啦，透早打給我就在叩叩種。被告：我拿給你那個，你拿去
    給別人用這樣哦。陳：沒有啦，伊來找我，弄一點給伊處理
    理耶這樣啦。不是你拿給我，我就、是伊來我這，中午伊在
    艱苦，我弄一些．．你不要誤會啦。」有原審製作之通訊監
    察譯文及勘驗筆錄在卷可參（見一審卷第一一四、一二三頁
    ），依被告與證人陳坤宏於九十八年四月三日晚上之上揭對
    話內容，被告於證人陳坤宏表示有將前一日被告交付之物品
    供他人使用，被告即質疑「我拿給你那個，你拿去給別人用
    這樣哦」，堪以佐證被告於前一日確實有交付安非他命予陳
    坤宏。
三、被告雖於原審辯稱：於九十八年四月二日生病前往醫院急診
    ，根本無法在當日無償提供安非他命與證人陳坤宏云云，提
    出財團法人嘉義基督教醫院九十九年二月二十七日之診斷證
    明書為證。而被告所提出之診斷證明書上雖記載「病患於九
    十八年四月二日因腹痛急診檢察治療」，然被告上揭治療係
    於九十八年四月二日下午二時二十九分到院，於同日下午四
    時五十五分離院乙情，有財團法人嘉義基督教醫院九十九年
    三月十一日嘉基醫字第990300128號函一份在卷可參（見一
    審卷第六十三頁）。而證人陳坤宏係於九十八年四月二日晚
    上十一時十四分許，撥打被告電話央求被告給予安非他命施
    用，被告並於該電話中表示請證人陳坤宏前來「友愛路與北
    港路角」，已如前述，被告無償提供安非他命與證人陳坤宏
    之時間，距離被告同日下午出院時間已有七小時餘，並無任
    何時間上之衝突，被告據此抗辯其並未提供安非他命與陳坤
    宏，則難作為有利被告之佐證。
四、參酌被告自白、證人陳坤宏於警詢及偵查中證述，及上揭相
    關通訊監察譯文內容，被告有於附表編號五所載時地，無償
    提供安非他命一小包予陳坤宏，應堪認定。
、論罪科刑：
一、按「行為後法律有變更者，適用行為時之法律。但行為後之
    法律有利於行為人者，適用最有利於行為人之法律。」刑法
    第二條第一項定有明文。被告行為後，毒品危害防制條例於
    九十八年五月五日經立法院三讀通過修正部分條文，經總統
    於同年五月二十日公布，於公布後六個月即九十八年十一月
    二十日（臺灣高等法院九十八年六月十八日因應新修正毒品
    危害防制條例施行法律問題研討會決議）生效施行，修正前
    毒品危害防制條例第四條第二項之販賣第二級毒品罪，法定
    刑併科罰金部分為新臺幣七百萬元以下，修正後法定刑併科
    罰金部分為新臺幣一千萬元以下，法定刑併科罰金部分由新
    臺幣七百萬元以下提高為一千萬元以下，涉及科刑刑罰效果
    之變更，應有刑法第二條第一項新舊法比較之問題，經新舊
    法比較結果，以適用修正前法律較有利於行為人。
二、按安非他命為毒品危害防制條例所定之第二級毒品，且甲基
    安非他命亦屬於藥事法所稱之禁藥（即藥事法第二十二條第
    一款所稱之「經中央衛生主管機關明令公告禁止製造、調劑
    、輸入、輸出、販賣或陳列之毒害藥品」），而明知為禁藥
    而轉讓者，藥事法第八十三條亦定有處罰明文；故行為人明
    知為禁藥即安非他命而轉讓予他人者，除成立毒品危害防制
    條例第八條第二項之轉讓第二級毒品罪外，亦構成藥事法第
    八十三條第一項之轉讓禁藥罪，此係屬同一犯罪行為而同時
    有二種法律可資處罰之法規競合情形，應依「重法優於輕法
    」、「後法優於前法」等法理，擇一處斷；而毒品危害防制
    條例第八條第二項轉讓第二級毒品罪之法定本刑為「六月以
    上五年以下有期徒刑，得併科新臺幣七十萬元以下罰金」，
    九十三年四月二十一日修正後藥事法第八十三條第一項轉讓
    禁藥罪之法定本刑為「七年以下有期徒刑，得併科新臺幣五
    百萬元以下罰金」，行為人轉讓安非他命之情節（亦即其轉
    讓之數量及對像）如無應依毒品危害防制條例第八條第六款
    及第九條之規定加重其刑至二分之一之情形，則修正後藥事
    法第八十三條第一項之罪之法定本刑，顯較毒品危害防制條
    例第八條第二項之罪之法定本刑為重，依前述「重法優於輕
    法」之法理，自應優先適用藥事法第八十三條第一項之規定
    處斷（最高法院九十六年度台上字第三五八二號判決、九十
    六年度台非字第二九六號判決意旨參照）。查被告於附表編
    號五所載時地，因證人陳坤宏無現金可購買而央求被告給予
    安非他命施用以抵癮，被告因而於附表編號五所載時地，轉
    讓安非他命一小包與證人陳坤宏，業如前述，是被告僅係提
    供與陳坤宏施用，應無提供大量安非他命之必要，復無其他
    證據可證明被告於附表編號五所載時地轉讓與陳坤宏之安非
    他命數量有超過淨重十公克，是被告所轉讓之甲基安非他命
    數量並未達「轉讓持有毒品加重其刑之數量標準」所定「第
    二級毒品：淨重十公克以上」之加重其刑標準。又被告轉讓
    甲基安非他命之對象陳坤宏，為六十六年十月二十四日生之
    成年人，有其年籍資料在卷足稽，故本件亦無毒品危害防制
    條例第九條成年人對未成年人犯轉讓毒品罪加重其刑規定之
    適用。揆諸前揭說明，被告附表編號五轉讓安非他命行為，
    依重法優於輕法之法規競合適用法則，即應依藥事法第八十
    三條第一項之轉讓禁藥罪處斷。
三、核被告附表編號一至編號四、編號六至編號九所為，均係犯
    修正前毒品危害防制條例第四條第二項販賣第二級毒品罪。
    附表編號五所為，係犯藥事法第八十三條第一項轉讓禁藥罪
    （起訴書就附表編號五之論罪法條，記載為毒品危害防制條
    例第四條第二項及藥事法第八十三條，其中毒品危害防制條
    例第四條第二項之法條為誤載，應為同法第八條第二項，業
    經公訴檢察官當庭更正）。被告各次販賣第二級毒品安非他
    命及轉讓禁藥即第二級毒品安非他命前，持有第二級毒品安
    非他命之低度行為，應分別為販賣及轉讓之高度行為所吸收
    ，均不另論罪。被告八次販賣第二級毒品、一次轉讓禁藥犯
    行，犯罪時間均獨立可分，犯意各別，行為互異，應予分論
    併罰。公訴意旨認被告上揭販賣第二級毒品犯行應論以集合
    犯，於法未合。又被告前因轉讓毒品案件，經本院九十二年
    度上訴字第八三號判處有期徒刑三年確定；又因公共危險案
    件，經臺灣雲林地方法院九十一年度虎交簡字第一一五號判
    處有期徒刑六月確定；二罪定執行刑有期徒刑三年三月，於
    九十五年十二月八日假釋，於九十六年十二月三十一日假釋
    期滿執行完畢，有臺灣高等法院被告前案紀錄表在卷可憑，
    於五年以內故意再犯本件有期徒刑以上之罪，為累犯，除法
    定本刑為無期徒刑部分不得加重外，其餘有期徒刑、罰金部
    分，應各依刑法第四十七條第一項之規定，加重其刑。
四、原審審酌被告國小畢業之智識程度，無視毒品對健康之戕害
    及國家杜絕毒品之禁令，轉讓屬禁藥之第二級毒品外，甚而
    販賣第二級毒品，對社會治安產生之危害甚大，及否認犯行
    之犯後態度等一切情狀，適用（修正前）毒品危害防制條例
    第四條第二項、第十九條第一項、藥事法第八十三條第一項
    、刑法第二條第一項前段、第十一條、第四十七條第一項、
    第五十一條第五款、第三十八條第一項第二款，分別量處如
    附表所示之刑，並定其應執行刑有期徒刑十八年，以資儆懲
    。販賣毒品所得金額一萬零五百元，應依毒品危害防制條例
    第十九條第一項規定宣告沒收，如全部或一部不能沒收時，
    以財產抵償之。未扣案門號0000000000號、0000000000號行
    動電話，均為被告所有，為被告於原審供述在卷，並有上開
    門號之通聯調閱查詢單二份在卷可參（見警卷第五十一至五
    十二頁），上揭二支行動電話與0000000000號、0000000000
    號門號ＳＩＭ卡既為被告所有，分別供被告作為附表編號一
    至編號四、編號六至編號九販賣安非他命所用之物，有被告
    使用上開電話為附表編號一至編號四、編號六至編號九犯行
    之相關通訊監察譯文在卷可佐，均依毒品危害防制條例第十
    九條第一項前段規定，宣告沒收，如全部或一部不能沒收時
    ，追徵其價額或以其財產抵償之。另未扣案之0000000000號
    行動電話及門號ＳＩＭ卡，為被告所有，供犯附表編號五轉
    讓禁藥犯行所用之物，亦有被告使用上開電話為附表編號五
    犯行之相關通訊監察譯文在卷可佐，復無證據證明已滅失，
    應依刑法第三十八條第一項第二款宣告沒收。並敘明證人李
    文賢、陳坤宏於原審審理時，就本件案情有重要關係之事項
    ，均於供前具結，然結證情詞顯與卷附通訊監察譯文所示客
    觀事實相違，而為虛偽陳述，渠等涉嫌偽證罪嫌部分均應由
    檢察官依法偵辦。本院經核原判決認事用法，均無不合，量
    刑亦屬妥適。被告上訴否認犯販賣第二級毒品罪，指摘原判
    決不當，並指摘原判決對轉讓禁藥罪量刑過重，均為無理由
    ，應予駁回。
肆、據上論斷，應依刑事訴訟法第三百六十八條，判決如主文。
本案經檢察官張太龍到庭執行職務。
中    華    民    國    99    年    10     月    27   日
                  刑事第一庭審判長法官  茆  臺  雲
                                  法官  王  明  宏
                                  法官  蔡  長  林
以上正本證明與原本無異。
如不服本判決應於收受送達後10日內向本院提出上訴書狀，其未
敘述上訴理由者，並得於提起上訴後10日內向本院補提理由書（
均須按他造當事人之人數附繕本）「切勿逕送上級法院」。
                                書記官  李  培  薇
中    華    民    國    99    年    10     月    27   日
附錄本案論罪科刑法條全文：
毒品危害防制條例第四條第二項：
  製造、運輸、販賣第二級毒品者，處無期徒刑或七年以上有期
徒刑，得併科新臺幣七百萬元以下罰金。
藥事法第八十三條第一項：
明知為偽藥或禁藥，而販賣、供應、調劑、運送、寄藏、牙保、
  轉讓或意圖販賣而陳列者，處七年以下有期徒刑，得併科新臺
幣五百萬元以下罰金。
附表：
┌─┬───┬───┬───┬────────┬─────────────────┬─────────────┐
│編│販賣或│時間及│該次交│交易方式        │可資證明左揭交易之監聽譯文        │論罪科刑                  │
│號│轉讓對│地點  │易所得│                │                                  │                          │
│  │象    │      │（新臺│                │                                  │                          │
│  │      │      │幣）  │                │                                  │                          │
│  │      │      │      │                │                                  │                          │
├─┼───┼───┼───┼────────┼─────────────────┼─────────────┤
│一│黃俊嘉│98年03│500元 │由黃俊嘉以098716│98 年 03 月 02 日 18 時 42 分 54  │甲○○販賣第二級毒品，累犯│
│  │      │月02日│      │3348號行動電話，│秒，A 為 0000000000 號使用人甲○○│，處有期徒刑柒年伍月。未扣│
│  │      │晚上7 │      │撥打甲○○持用之│，B 為 0000000000 號使用人黃俊嘉。│案之0000000000號│
│  │      │時14分│      │0000000000號行動│B:大仔喔?                         │行動電話壹支及上開門號ＳＩ│
│  │      │許，在│      │電話，聯絡向林登│A:嗯，怎樣?                       │Ｍ卡，均沒收，如全部或一部│
│  │      │嘉義縣│      │騫購買500元之安 │B:我來找你好否? 身上 500 咧。     │不能沒收時，追徵其價額或以│
│  │      │竹崎鄉│      │非他命一包，由林│A:等一下好否？                    │其財產抵償之；未扣案之販賣│
│  │      │鹿滿村│      │登騫至左揭地點交│B:要多久?                         │第二級毒品所得新臺幣伍佰元│
│  │      │水景頭│      │付並收款。      │A:我朋友在這裡啊。等一下我再打給你│，沒收，如全部或一部不能沒│
│  │      │3號門 │      │                │  啦。                            │收時，以其財產抵償之。    │
│  │      │口附近│      │                │B:多一點給細漢的吃一下啦。        │                          │
│  │      │交易。│      │                │A:好啦。                          │                          │
│  │      │      │      │                │B:餓得很哩。                      │                          │
│  │      │      │      │                │A:好。                            │                          │
│  │      │      │      │                │B:我去鹿滿一下，我拿棗子去給人咧。│                          │
│  │      │      │      │                ├─────────────────┤                          │
│  │      │      │      │                │98 年 03 月 02 日 19 時 14 分 54  │                          │
│  │      │      │      │                │秒，A 為 0000000000 號使用人甲○○│                          │
│  │      │      │      │                │，B 為 0000000000 號使用人黃俊嘉。│                          │
│  │      │      │      │                │A：喂。                           │                          │
│  │      │      │      │                │B：喂，大仔喔，怎樣？             │                          │
│  │      │      │      │                │A：你在哪裡？                     │                          │
│  │      │      │      │                │B：你可以來竹崎嗎？               │                          │
│  │      │      │      │                │A：啊？                           │                          │
│  │      │      │      │                │B：竹崎買東西啦。                 │                          │
│  │      │      │      │                │A：來哪裡？                       │                          │
│  │      │      │      │                │B：竹崎，竹崎街上啦。             │                          │
│  │      │      │      │                │A：你現在快下來，不然我要出去喔。 │                          │
│  │      │      │      │                │B：去哪裡？                       │                          │
│  │      │      │      │                │A：我家。                         │                          │
│  │      │      │      │                │B：家裡喔，好啊。要…             │                          │
├─┼───┼───┼───┼────────┼─────────────────┼─────────────┤
│二│李文賢│98年04│1000元│由李文賢以098128│98 年 04 月 12 日 19 時 16 分 38  │甲○○販賣第二級毒品，累犯│
│  │      │月12日│      │3627號行動電話，│秒，A 為 0000000000 號使用人甲○○│，處有期徒刑柒年陸月。未扣│
│  │      │日晚上│      │撥打甲○○持用之│，B 為 0000000000號使用人李文賢。 │案之0000000000號│
│  │      │7時26 │      │0000000000號行動│A：喂。                           │行動電話壹支及上開門號ＳＩ│
│  │      │分許，│      │電話，聯絡向林登│B：喂老大咧。                     │Ｍ卡，均沒收，如全部或一部│
│  │      │在嘉義│      │騫購買1000元之安│A：喂你誰?                        │不能沒收時，追徵其價額或以│
│  │      │縣竹崎│      │非他命一包，由林│B：母仔。                         │其財產抵償之；未扣案之販賣│
│  │      │鄉鹿滿│      │登騫至左揭地點交│A：啊。                           │第二級毒品所得新臺幣壹仟元│
│  │      │村水景│      │付並收款。      │B：母仔。                         │，沒收，如全部或一部不能沒│
│  │      │頭3號 │      │                │A：喔，那隻母喔。                 │收時，以其財產抵償之。    │
│  │      │外交易│      │                │B：嗯你方便否?                    │                          │
│  │      │      │      │                │A：怎樣喔?                        │                          │
│  │      │      │      │                │B：要 1 仟元咧。                  │                          │
│  │      │      │      │                │A：那天打給你你怎麼都沒接 ?       │                          │
│  │      │      │      │                │B：就…                           │                          │
│  │      │      │      │                │A：就好幾天了。                   │                          │
│  │      │      │      │                │B：你現在有嗎。                   │                          │
│  │      │      │      │                │A：你現在在哪裡?                  │                          │
│  │      │      │      │                │B：在竹崎咧。我等一下去找你。     │                          │
│  │      │      │      │                │A：你知道我在哪裡嗎？             │                          │
│  │      │      │      │                │B：在哪?                          │                          │
│  │      │      │      │                │A：我家你知道嗎?                  │                          │
│  │      │      │      │                │B：我知道啊。                     │                          │
│  │      │      │      │                │A：你知道?                        │                          │
│  │      │      │      │                │B：我是知道在那裡，但不知道哪1間  │                          │
│  │      │      │      │                │  啦。不然我到雄仔那裡再打電話給你│                          │
│  │      │      │      │                │  啦。                            │                          │
│  │      │      │      │                │A：好。                           │                          │
│  │      │      │      │                │B 好啦。                          │                          │
│  │      │      │      │                ├─────────────────┤                          │
│  │      │      │      │                │98 年 04 月 12 日 19 時 26 分 50  │                          │
│  │      │      │      │                │秒，A 為 0000000000 號使用人甲○○│                          │
│  │      │      │      │                │，B 為 0000000000號使用人李文賢。 │                          │
│  │      │      │      │                │B：喂。                           │                          │
│  │      │      │      │                │A：你差不多到哪裡了 ?             │                          │
│  │      │      │      │                │B：我在這裡哩，在你們的橋頭咧。   │                          │
│  │      │      │      │                │A：啊?                            │                          │
│  │      │      │      │                │B：我在你們前面的橋頭那邊。       │                          │
│  │      │      │      │                │A：橋頭？                         │                          │
│  │      │      │      │                │B：嗯。                           │                          │
│  │      │      │      │                │A：還要直直上來啦。               │                          │
│  │      │      │      │                │B：要再直接上去不就是到你家嗎?    │                          │
│  │      │      │      │                │A：嘿啊。                         │                          │
│  │      │      │      │                │B：我現在騎上去喔。               │                          │
├─┼───┼───┼───┼────────┼─────────────────┼─────────────┤
│三│李文賢│98年04│1000元│由李文賢以098128│98 年 04 月 16 日 13 時 51 分 40  │甲○○販賣第二級毒品，累犯│
│  │      │月16日│      │3627號行動電話，│秒，A 為 0000000000 號使用人甲○○│，處有期徒刑柒年陸月。未扣│
│  │      │下午2 │      │撥打甲○○持用之│，B 為 0000000000號使用人李文賢。 │案之0000000000號│
│  │      │時27分│      │0000000000號行動│A：喂。                           │行動電話壹支及上開門號ＳＩ│
│  │      │許，在│      │電話，聯絡向林登│B：喂，母仔。                     │Ｍ卡，均沒收，如全部或一部│
│  │      │嘉義市│      │騫購買1000元之安│A：老、老細怎樣?                  │不能沒收時，追徵其價額或以│
│  │      │北興國│      │非他命一包，由林│B：你有帶否?                      │其財產抵償之；未扣案之販賣│
│  │      │中附近│      │登騫至左揭地點交│A：嘸咧。                         │第二級毒品所得新臺幣壹仟元│
│  │      │榕樹下│      │付並收款。      │B：喔。                           │，沒收，如全部或一部不能沒│
│  │      │交易。│      │                │A：不然一人一半路好否?            │收時，以其財產抵償之。    │
│  │      │      │      │                │B：啊?                            │                          │
│  │      │      │      │                │A：你甘沒車可出來嗎?              │                          │
│  │      │      │      │                │B：嘸。                           │                          │
│  │      │      │      │                │A：啊？                           │                          │
│  │      │      │      │                │B：沒有…                         │                          │
│  │      │      │      │                │A：不然看你要到哪裡啊。           │                          │
│  │      │      │      │                │B：不然現在…                     │                          │
│  │      │      │      │                │A：啊？                           │                          │
│  │      │      │      │                │B：不然、不然我等一下我、我再打給 │                          │
│  │      │      │      │                │  你啦。                          │                          │
│  │      │      │      │                │A：好、好。                       │                          │
│  │      │      │      │                │B：喔。                           │                          │
│  │      │      │      │                ├─────────────────┤                          │
│  │      │      │      │                │98 年 04 月 16 日 13 時 56 分 46  │                          │
│  │      │      │      │                │秒，A 為 0000000000 號使用人甲○○│                          │
│  │      │      │      │                │，B 為 0000000000號使用人李文賢。 │                          │
│  │      │      │      │                │A：喂。                           │                          │
│  │      │      │      │                │B：喂北門那邊。                   │                          │
│  │      │      │      │                │A：OK 。                          │                          │
│  │      │      │      │                │B：北門那邊，那邊什麼，肉丸那邊還 │                          │
│  │      │      │      │                │   是那個橋下？                   │                          │
│  │      │      │      │                │A：我聽不懂。                     │                          │
│  │      │      │      │                │B：北興國中你知道嗎？             │                          │
│  │      │      │      │                │A：哦。                           │                          │
│  │      │      │      │                │B：橋下那邊。                     │                          │
│  │      │      │      │                │A：橋下？哪個橋下？               │                          │
│  │      │      │      │                │B：北門那邊有 1 個、那個北興國中門│                          │
│  │      │      │      │                │   口那邊。                       │                          │
│  │      │      │      │                │A：北興國中門口哦。               │                          │
│  │      │      │      │                │B：在北門。                       │                          │
│  │      │      │      │                │A：我知道我知道。                 │                          │
│  │      │      │      │                │B：那有 1 個…                    │                          │
│  │      │      │      │                │A：從林森東路直騎就對了。         │                          │
│  │      │      │      │                │B：林森東路這條對啦對啦。         │                          │
│  │      │      │      │                │A：好啦好啦。                     │                          │
│  │      │      │      │                │B：不然肉丸那邊、肉丸那邊。       │                          │
│  │      │      │      │                │A：OKOK。                         │                          │
│  │      │      │      │                │B：肉丸喔。                       │                          │
│  │      │      │      │                │A：好。                           │                          │
│  │      │      │      │                │B：我現在我現在出發喔。           │                          │
│  │      │      │      │                │A：好，我請你吃肉丸喔。           │                          │
│  │      │      │      │                │B：好。                           │                          │
│  │      │      │      │                ├─────────────────┤                          │
│  │      │      │      │                │98年04月16日14時27分34秒，A為09163│                          │
│  │      │      │      │                │30293號使用人甲○○，B為0000000000│                          │
│  │      │      │      │                │號使用人李文賢。                  │                          │
│  │      │      │      │                │A：喂。                           │                          │
│  │      │      │      │                │B：喂。                           │                          │
│  │      │      │      │                │A：要到了。                       │                          │
│  │      │      │      │                │B：我在北門門口這邊，你知道否？   │                          │
│  │      │      │      │                │A：北門門口，不然你來那個陸橋那邊 │                          │
│  │      │      │      │                │   好嗎。                         │                          │
│  │      │      │      │                │B：啊？                           │                          │
│  │      │      │      │                │A：陸橋那邊好嗎？                 │                          │
│  │      │      │      │                │B：陸橋在哪一邊？                 │                          │
│  │      │      │      │                │A：那邊，往竹崎那邊。             │                          │
│  │      │      │      │                │B：喔，那個青仔腳那邊？           │                          │
│  │      │      │      │                │A：嗯、嗯。                       │                          │
│  │      │      │      │                │B：喔好。                         │                          │
│  │      │      │      │                │A：好。                           │                          │
│  │      │      │      │                │                                  │                          │
├─┼───┼───┼───┼────────┼─────────────────┼─────────────┤
│四│李文賢│98年04│1000元│由李文賢以05-261│98 年 04 月 25 日 12 時 53 分 01  │甲○○販賣第二級毒品，累犯│
│  │      │月25日│      │3403號、00-00000│秒，A 為 0000000000 號使用人甲○○│，處有期徒刑柒年陸月。未扣│
│  │      │下午1 │      │54號公共電話，撥│，B為00-0000000號使用人李文賢。   │案之0000000000號│
│  │      │時18分│      │打甲○○持用之09│A：喂。                           │行動電話壹支及上開門號ＳＩ│
│  │      │許，在│      │00000000號行動電│B：喂，大仔喔?                    │Ｍ卡，均沒收，如全部或一部│
│  │      │嘉義市│      │話，聯絡向甲○○│A：嗯。                           │不能沒收時，追徵其價額或以│
│  │      │北港路│      │購買1000元之安非│B：豬母啦。今天拿 1 天啦，啊？    │其財產抵償之；未扣案之販賣│
│  │      │土地公│      │他命一包，由林登│A：嘉義咧。                       │第二級毒品所得新臺幣壹仟元│
│  │      │廟附近│      │騫至左揭地點交付│B：喔，你在嘉義喔。               │，沒收，如全部或一部不能沒│
│  │      │交易。│      │並收款。        │A：嗯。                           │收時，以其財產抵償之。    │
│  │      │      │      │                │B：要進來泡茶否。                 │                          │
│  │      │      │      │                │A：我沒閒沒辦法進去咧，卡下午才能 │                          │
│  │      │      │      │                │   進去吶。                       │                          │
│  │      │      │      │                │B：不然我過去找你啦。             │                          │
│  │      │      │      │                │A：好啦好啦。                     │                          │
│  │      │      │      │                │B：啊。                           │                          │
│  │      │      │      │                │A：八德路那裡啦。                 │                          │
│  │      │      │      │                │B：八德路我就不太熟吶。不然我到嘉 │                          │
│  │      │      │      │                │  義、那個那個什麼，菁仔腳那裡好否│                          │
│  │      │      │      │                │  ? 北門那裡。                    │                          │
│  │      │      │      │                │A：不然你來那個阿仁仔、阿仁仔那裡 │                          │
│  │      │      │      │                │  好啦。                          │                          │
│  │      │      │      │                │B：哦，上次咱去那裡喔。           │                          │
│  │      │      │      │                │A：嗯。                           │                          │
│  │      │      │      │                │B：好啦好啦。                     │                          │
│  │      │      │      │                ├─────────────────┤                          │
│  │      │      │      │                │98 年 04 月 25 日 13 時 18 分 56  │                          │
│  │      │      │      │                │秒，A 為 0000000000 號使用人甲○○│                          │
│  │      │      │      │                │，B 為 00-0000000號使用人李文賢。 │                          │
│  │      │      │      │                │A：喂。                           │                          │
│  │      │      │      │                │B：喂。                           │                          │
│  │      │      │      │                │A：喂。                           │                          │
│  │      │      │      │                │B：我拿錢給你啦。                 │                          │
│  │      │      │      │                │A：你在哪裡?                      │                          │
│  │      │      │      │                │B：我在北港路這裡。               │                          │
│  │      │      │      │                │A：等我一下好否?                  │                          │
│  │      │      │      │                │B：我來那個土地公廟那裡嘿。       │                          │
│  │      │      │      │                │A：好啦。                         │                          │
│  │      │      │      │                │B：好。                           │                          │
├─┼───┼───┼───┼────────┼─────────────────┼─────────────┤
│五│陳坤宏│98年04│無償提│由陳坤宏以091358│98 年 04 月 02 日 23 時 14 分 01  │甲○○明知為禁藥而轉讓，處│
│  │      │月02日│供    │1071號行動電話，│秒，A 為 0000000000 號使用人甲○○│有期徒刑柒月。未扣案之０九│
│  │      │晚上11│      │撥打甲○○持用之│，B為0000000000號使用人陳坤宏。   │00000000號行動電話│
│  │      │時14分│      │0000000000號行動│B：喂。                           │壹支及上開門號ＳＩＭ卡，均│
│  │      │許，在│      │電話，聯絡後林登│A：喂。                           │沒收。                    │
│  │      │嘉義市│      │騫同意無償提供安│B：大仔。                         │                          │
│  │      │北港路│      │非他命一包與陳坤│A：喂。                           │                          │
│  │      │與友愛│      │宏，由甲○○至左│B：我坤宏啦。                     │                          │
│  │      │路口。│      │揭地點交付。    │A：誰。                           │                          │
│  │      │      │      │                │B：我坤宏啦。                     │                          │
│  │      │      │      │                │A：嗯。                           │                          │
│  │      │      │      │                │B：你在睡喔 ?                     │                          │
│  │      │      │      │                │A：哪有。                         │                          │
│  │      │      │      │                │B：拍謝，把你吵起來。             │                          │
│  │      │      │      │                │A：喔。                           │                          │
│  │      │      │      │                │B：你沒在睡喔?                    │                          │
│  │      │      │      │                │A：沒啦，你要幹什麼?              │                          │
│  │      │      │      │                │B：想跟你參詳一件事哩。           │                          │
│  │      │      │      │                │A：你講。                         │                          │
│  │      │      │      │                │B：我拍謝啦。                     │                          │
│  │      │      │      │                │A：怎樣？                         │                          │
│  │      │      │      │                │B：小弟算艱苦一天，你知道？       │                          │
│  │      │      │      │                │A：嗯。                           │                          │
│  │      │      │      │                │B：又不方便，想說看黑大仔你那裡有 │                          │
│  │      │      │      │                │  方便讓小弟那個一下，看要讓小弟差│                          │
│  │      │      │      │                │  一下還是怎樣都沒關係。          │                          │
│  │      │      │      │                │A：你在哪裡?                      │                          │
│  │      │      │      │                │B：啊？                           │                          │
│  │      │      │      │                │A：你在哪裡？                     │                          │
│  │      │      │      │                │B：我人在市內這裡咧，有方便嗎? 沒 │                          │
│  │      │      │      │                │  關係，黑大仔你不要為難，不要跟蒼│                          │
│  │      │      │      │                │  蠅講喔。                        │                          │
│  │      │      │      │                │A：那沒關係，你聽有嗎？           │                          │
│  │      │      │      │                │B：不要跟蒼蠅講喔。               │                          │
│  │      │      │      │                │A：嗯。                           │                          │
│  │      │      │      │                │B：我不想讓他知道。               │                          │
│  │      │      │      │                │A：嗯。                           │                          │
│  │      │      │      │                │B：我今天用開口的，啊，講那個沒有 │                          │
│  │      │      │      │                │  用啦，你是覺得怎樣，如果不方便，│                          │
│  │      │      │      │                │  你不要為難，沒關係。            │                          │
│  │      │      │      │                │A： 你來友愛路跟北港路角啦。      │                          │
│  │      │      │      │                │B：大樓那裡喔?                    │                          │
│  │      │      │      │                │A：嗯。                           │                          │
│  │      │      │      │                │B：好，你要在那裡等我還是我再打給 │                          │
│  │      │      │      │                │  你 ?                            │                          │
│  │      │      │      │                │A：你多久會到那裡?                │                          │
│  │      │      │      │                │B：我差不多 5 分鐘就到了。        │                          │
│  │      │      │      │                │A：好。                           │                          │
│  │      │      │      │                │B：好嗎？                         │                          │
│  │      │      │      │                │A: 好。                           │                          │
│  │      │      │      │                │B：我到再打給你好嗎？好嗎？       │                          │
├─┼───┼───┼───┼────────┼─────────────────┼─────────────┤
│六│陳坤宏│98年04│3000元│由陳坤宏以091358│98 年 04 月 05 日 02 時 05 分 17  │甲○○販賣第二級毒品，累犯│
│  │      │月05日│（約定│1071號行動電話，│秒，A 為 0000000000 號號使用人林登│，處有期徒刑柒年捌月，未扣│
│  │      │凌晨2 │交易金│撥打甲○○持用之│騫，B為0000000000號使用人陳坤宏。 │案之0000000000號│
│  │      │時22分│額為35│0000000000號行動│B：喂大仔喔?                      │行動電話壹支及上開門號ＳＩ│
│  │      │許，在│00元，│電話，聯絡向林登│A：怎樣?                          │Ｍ卡均沒收，如全部或一部不│
│  │      │嘉義縣│陳坤宏│騫購買四分之一錢│B：你打完了嗎?                    │能沒收時，追徵其價額或以其│
│  │      │竹崎鄉│僅交付│，價值3500元之安│A：還沒咧，怎樣?                  │財產抵償之，未扣案之販賣第│
│  │      │鹿滿村│3000元│非他命一包，由林│B：還沒？我過去找你好否?          │二級毒品所得新臺幣仟元沒│
│  │      │水景頭│，積欠│登騫至左揭地點交│A：什麼事情？                     │收，如全部或一部不能沒收時│
│  │      │3號附 │500 元│付，並收款3000元│B：這次我的意思是說，你要挺我或不 │，以其財產抵償之。        │
│  │      │近    │）    │，陳坤宏尚積欠50│  挺我都好啦，4 分之 1 啦，我會跟 │                          │
│  │      │      │      │0元未支付。     │  你回啦，我出出咧回錢給你，好嗎？│                          │
│  │      │      │      │                │  。                              │                          │
│  │      │      │      │                │A：我聽嘸咧。                     │                          │
│  │      │      │      │                │B：我這次拿的意思是、我的意思是最 │                          │
│  │      │      │      │                │  少要 4 分之 1 啦，因為我朋友在跟│                          │
│  │      │      │      │                │  我開口了，我儘量做到做到那裡讓你│                          │
│  │      │      │      │                │  看，啊麻煩你給我拜託一下，我最慢│                          │
│  │      │      │      │                │  是明天，假使我等一下去金額不夠，│                          │
│  │      │      │      │                │  差的錢明天，最慢明天給你。      │                          │
│  │      │      │      │                │A：你那裡多少?                    │                          │
│  │      │      │      │                │B：4 分之 1，最少。               │                          │
│  │      │      │      │                │A：你身上多少?                    │                          │
│  │      │      │      │                │B：差不多半…那邊差不多吧。       │                          │
│  │      │      │      │                │A：啊？                           │                          │
│  │      │      │      │                │B：3 張吧，約 3張差不多。         │                          │
│  │      │      │      │                │A：你現在在哪裡?                  │                          │
│  │      │      │      │                │B：現在人在我住的這裡。           │                          │
│  │      │      │      │                │A：啊？                           │                          │
│  │      │      │      │                │B：我住的這裡。                   │                          │
│  │      │      │      │                │A：你來到我這裡要多久?            │                          │
│  │      │      │      │                │B：到你那邊差不多、時間差不多約   │                          │
│  │      │      │      │                │   10 分鐘吧。                    │                          │
│  │      │      │      │                │A：好。                           │                          │
│  │      │      │      │                │B：好，那我過去喔。               │                          │
│  │      │      │      │                │A：你到那裡再打給我。             │                          │
│  │      │      │      │                │B：好，OK拜拜。                   │                          │
│  │      │      │      │                │                                  │                          │
│  │      │      │      │                ├─────────────────┤                          │
│  │      │      │      │                │98 年 04 月 05 日 02 時 20 分 11  │                          │
│  │      │      │      │                │秒，A 為 0000000000 號使用人甲○○│                          │
│  │      │      │      │                │，B 為 0000000000 號使用人陳坤宏。│                          │
│  │      │      │      │                │B：喂，大仔？                     │                          │
│  │      │      │      │                │A：嗯。                           │                          │
│  │      │      │      │                │B：我快到了，我人在外面等你喔。   │                          │
│  │      │      │      │                ├─────────────────┤                          │
│  │      │      │      │                │98 年 04 月 05 日 02 時 22 分 31  │                          │
│  │      │      │      │                │秒，A 為 0000000000 號使用人甲○○│                          │
│  │      │      │      │                │，B 為 0000000000號使用人陳坤宏。 │                          │
│  │      │      │      │                │B：喂，我不知道哪 1 間？          │                          │
│  │      │      │      │                │A：我馬上出去。                   │                          │
│  │      │      │      │                │B：喔，好。                       │                          │
├─┼───┼───┼───┼────────┼─────────────────┼─────────────┤
│七│陳坤宏│98年04│1000元│由陳坤宏以097237│98 年 04 月 12 日 18 時 56 分 08  │甲○○販賣第二級毒品，累犯│
│  │      │月12日│      │4428號行動電話，│秒，A 為 0000000000 號使用人甲○○│，處有期徒刑柒年陸月，未扣│
│  │      │晚上8 │      │撥打甲○○持用之│，B為0000000000號使用人陳坤宏。   │案之0000000000號│
│  │      │時許，│      │0000000000號行動│B：喂大仔喔。                     │行動電話壹支及上開門號ＳＩ│
│  │      │在嘉義│      │電話，聯絡向林登│A：嗯。                           │Ｍ卡均沒收，如全部或一部不│
│  │      │義市安│      │騫購買1000元之安│B：我坤宏，你現在人有在市內嗎？   │能沒收時，追徵其價額或以其│
│  │      │和街19│      │非他命一包，由林│A：沒有啦，怎樣。                 │財產抵償之，未扣案之販賣第│
│  │      │3號（ │      │登騫至左揭地點交│B：沒有啊，我這邊有狀況要和你講啊 │二級毒品所得新臺幣壹仟元沒│
│  │      │陳坤宏│      │付並收款。      │  ，你要過來找我嗎？              │收，如全部或一部不能沒收時│
│  │      │租屋處│      │                │A：講怎樣？                       │，以其財產抵償之。        │
│  │      │）    │      │                │B：說有要過來要找我嗎，我現在在外 │                          │
│  │      │      │      │                │  面，在…這邊。                  │                          │
│  │      │      │      │                │A：是怎樣？                       │                          │
│  │      │      │      │                │B：沒有啊，有一些事情要處理啊。   │                          │
│  │      │      │      │                │A：什麼事情？                     │                          │
│  │      │      │      │                │B：沒有啦，那個我個人、我個人的事 │                          │
│  │      │      │      │                │  情啦。我旁邊有 1 個懶爛小孩欠錢 │                          │
│  │      │      │      │                │  哩，要抓人啊。                  │                          │
│  │      │      │      │                │A：啊。                           │                          │
│  │      │      │      │                │B：欠錢啦，要來抓人啦。           │                          │
│  │      │      │      │                │A：嗯。                           │                          │
│  │      │      │      │                │B：要來玩一下，沒抓到。           │                          │
│  │      │      │      │                │A：嗯。                           │                          │
│  │      │      │      │                │B：大仔你現在人在市內還是怎樣？   │                          │
│  │      │      │      │                │A：我現在不在市內。               │                          │
│  │      │      │      │                │B：不在市內喔，還是你等一下要過去 │                          │
│  │      │      │      │                │  找我，那女人就打給我，我快被他盧│                          │
│  │      │      │      │                │  死了，你也教我要怎麼處理啦。    │                          │
│  │      │      │      │                │A：要處理什麼？                   │                          │
│  │      │      │      │                │B：那女人，你叫他按下 。          │                          │
│  │      │      │      │                │A：啊？                           │                          │
│  │      │      │      │                │B：不要理他。                     │                          │
│  │      │      │      │                │A：他要幹什麼啦?                  │                          │
│  │      │      │      │                │B：喔，能幹什麼，你想咧? 一定是要 │                          │
│  │      │      │      │                │  處理的嘛。                      │                          │
│  │      │      │      │                │A：嗯。                           │                          │
│  │      │      │      │                │B：他一直盧我一直盧我。           │                          │
│  │      │      │      │                │A：你說怎樣？                     │                          │
│  │      │      │      │                │B：…那女人，有嗎？               │                          │
│  │      │      │      │                │A：嗯。                           │                          │
│  │      │      │      │                │B：很盧的那個有吧，…那個啊？下午 │                          │
│  │      │      │      │                │  打給我啦，我說你在睡覺啦。      │                          │
│  │      │      │      │                │A：嗯。                           │                          │
│  │      │      │      │                │B ：…一大早被吵起來，你知道吧？  │                          │
│  │      │      │      │                │A：嗯。                           │                          │
│  │      │      │      │                │B：被那個…小孩吵起來，又給我…我 │                          │
│  │      │      │      │                │  現在要出去抓他。                │                          │
│  │      │      │      │                │A：嗯。                           │                          │
│  │      │      │      │                │B：我現在出去抓他，…他一直打給我 │                          │
│  │      │      │      │                │  ，一直打，一直打，我說拜託一下，│                          │
│  │      │      │      │                │  …拜託一下，不要再打啦，我聯絡我│                          │
│  │      │      │      │                │  兄哥，看怎麼樣處理再打給你。    │                          │
│  │      │      │      │                │A：你要幹什麼啦。                 │                          │
│  │      │      │      │                │B：大仔你想呢，可以幹什麼? 我說我 │                          │
│  │      │      │      │                │   沒辦法跟你處理這個啦，我聯絡我 │                          │
│  │      │      │      │                │   兄哥，看我兄哥意思怎樣?        │                          │
│  │      │      │      │                │A：多少啦?                        │                          │
│  │      │      │      │                │B：大仔你意思怎麼樣？金額喔? 我要 │                          │
│  │      │      │      │                │   打電話給伊問問看喔。           │                          │
│  │      │      │      │                │A：好啦。                         │                          │
│  │      │      │      │                │B：你人現在不在市內，我要怎麼拿給 │                          │
│  │      │      │      │                │   你?                            │                          │
│  │      │      │      │                │A：我等一下會出去啦。             │                          │
│  │      │      │      │                │B：你等一下要進來喔？             │                          │
│  │      │      │      │                │A：嗯。                           │                          │
│  │      │      │      │                │B：那我們大約估計一下就好嘛。以最 │                          │
│  │      │      │      │                │  壞打算，1 張。                  │                          │
│  │      │      │      │                │A：好啦。                         │                          │
│  │      │      │      │                │B：OK 啦？                        │                          │
│  │      │      │      │                │A：好啦。                         │                          │
│  │      │      │      │                │B：我現在還有事情。               │                          │
│  │      │      │      │                │A：好啦。                         │                          │
│  │      │      │      │                │B：好吧？你何時會下來？           │                          │
│  │      │      │      │                │A：約一小時吧。                   │                          │
│  │      │      │      │                │B：我現在過去，我等你喔。         │                          │
│  │      │      │      │                │A：好啦。                         │                          │
│  │      │      │      │                │B：我在家等你。好。               │                          │
├─┼───┼───┼───┼────────┼─────────────────┼─────────────┤
│八│陳坤宏│98年04│1000元│由陳坤宏以097237│98 年 04 月 14 日 17 時 17 分 29  │甲○○販賣第二級毒品，累犯│
│  │      │月14日│      │4428號行動電話，│秒，A 為 0000000000 號使用人甲○○│，處有期徒刑柒年陸月，未扣│
│  │      │下午5 │      │撥打甲○○持用之│，B為0000000000號使用人陳坤宏。   │案之0000000000號│
│  │      │時17分│      │0000000000號行動│B：喂、喂（女聲），（換男聲接聽） │行動電話壹支及上開門號ＳＩ│
│  │      │許，在│      │電話，聯絡向林登│  喂，大仔喔。                    │Ｍ卡均沒收，如全部或一部不│
│  │      │嘉義市│      │騫購買1000元之安│A：嗯。                           │能沒收時，追徵其價額或以其│
│  │      │安和街│      │非他命一包，由林│B：你現有在市內嗎?                │財產抵償之，未扣案之販賣第│
│  │      │193號 │      │登騫至左揭地點交│A：嗯。                           │二級毒品所得新臺幣壹仟元沒│
│  │      │（陳坤│      │付並收款。      │B：有方便過來嗎?                  │收，如全部或一部不能沒收時│
│  │      │宏租屋│      │                │A：等一下好否?                    │，以其財產抵償之。        │
│  │      │處）  │      │                │B：我要用 1 張。                  │                          │
│  │      │      │      │                │A：啊。                           │                          │
│  │      │      │      │                │B：我要用1 張啦。                 │                          │
│  │      │      │      │                │A：好啦。                         │                          │
│  │      │      │      │                │B：馬上過來好否?                  │                          │
│  │      │      │      │                │A：好啦。                         │                          │
│  │      │      │      │                │B：好。                           │                          │
├─┼───┼───┼───┼────────┼─────────────────┼─────────────┤
│九│陳坤宏│98年04│2000元│由陳坤宏以091500│98 年 04 月 20 日 08 時 37 分 52  │甲○○販賣第二級毒品，累犯│
│  │      │月20日│      │1276號行動電話，│秒，A 為 0000000000 號使用人甲○○│，處有期徒刑柒年柒月，未扣│
│  │      │上午8 │      │撥打甲○○持用之│，B 為 0000000000號使用人陳坤宏。 │案之0000000000號│
│  │      │時59分│      │0000000000號行動│A：喂。                           │行動電話壹支及上開門號ＳＩ│
│  │      │許，在│      │電話，聯絡向林登│B：大仔喔？                       │Ｍ卡均沒收，如全部或一部不│
│  │      │嘉義市│      │騫購買2000元之安│A：嗯。                           │能沒收時，追徵其價額或以其│
│  │      │民生北│      │非他命一包，由林│B：你現在人有在市內嗎?            │財產抵償之，未扣案之販賣第│
│  │      │路與民│      │登騫至左揭地點交│A：要做什麼?                      │二級毒品所得新臺幣貳仟元沒│
│  │      │權路口│      │付並收款。      │B：有朋友要那個。                 │收，如全部或一部不能沒收時│
│  │      │之北興│      │                │A：要幾天?                        │，以其財產抵償之。        │
│  │      │陸橋下│      │                │B：啊?                            │                          │
│  │      │      │      │                │A：要做幾天?                      │                          │
│  │      │      │      │                │B：做 2 天。                      │                          │
│  │      │      │      │                │A：好啦。                         │                          │
│  │      │      │      │                │B：啊？                           │                          │
│  │      │      │      │                │A：好啦？                         │                          │
│  │      │      │      │                │B：我現在人不在我住的那裡喔。     │                          │
│  │      │      │      │                │A：啊嘸咧?                        │                          │
│  │      │      │      │                │B：我和朋友在外面。               │                          │
│  │      │      │      │                │A：要去哪裡等?                    │                          │
│  │      │      │      │                │B：啊？                           │                          │
│  │      │      │      │                │A：要去哪裡等。                   │                          │
│  │      │      │      │                │B：ㄟ你可以過來民權路和那個民生北 │                          │
│  │      │      │      │                │  路角那邊否?                     │                          │
│  │      │      │      │                │A：民權路和民生路角喔。           │                          │
│  │      │      │      │                │B：嗯。                           │                          │
│  │      │      │      │                │A：20 分。                        │                          │
│  │      │      │      │                │B：好嗎？20 分喔，太慢人家可能撐不│                          │
│  │      │      │      │                │  住喔。                          │                          │
│  │      │      │      │                │A：我儘量趕快點好啦。             │                          │
│  │      │      │      │                │B：好，我跟他講好，好。           │                          │
│  │      │      │      │                ├─────────────────┤                          │
│  │      │      │      │                │98 年 04 月 20 日 08 時 59 分 18  │                          │
│  │      │      │      │                │秒，A 為 0000000000 號使用人甲○○│                          │
│  │      │      │      │                │，B 為 0000000000號使用人陳坤宏。 │                          │
│  │      │      │      │                │A：喂。                           │                          │
│  │      │      │      │                │B：大仔，有否?                    │                          │
│  │      │      │      │                │A：怎樣？                         │                          │
│  │      │      │      │                │B：有嗎？                         │                          │
│  │      │      │      │                │A：有啦。                         │                          │
│  │      │      │      │                │B：啊我過去拿錢喔。               │                          │
│  │      │      │      │                │A：你在哪裡?                      │                          │
│  │      │      │      │                │B：我要回我家了，我跟那女人弄完了 │                          │
│  │      │      │      │                │  。                              │                          │
│  │      │      │      │                │A：幹你老母，快點啦。             │                          │
│  │      │      │      │                │B：啊？                           │                          │
│  │      │      │      │                │A：要在哪裡等啦?                  │                          │
│  │      │      │      │                │B：要在哪裡等喔？                 │                          │
│  │      │      │      │                │A：快到陸橋了啊。                 │                          │
│  │      │      │      │                │B：哪個陸橋，…喔。               │                          │
│  │      │      │      │                │A：你現在在哪裡？                 │                          │
│  │      │      │      │                │B：我在小強米樂王（音譯）啊。     │                          │
│  │      │      │      │                │A：啊。                           │                          │
│  │      │      │      │                │B：小強米樂王（音譯）啊。         │                          │
│  │      │      │      │                │A：嘿幹你老母，你…               │                          │
│  │      │      │      │                │B：是啊，我和之前的女朋友在一起啊 │                          │
│  │      │      │      │                │  。                              │                          │
│  │      │      │      │                │A：嘿，不介紹一個給我，快點、快點 │                          │
│  │      │      │      │                │  。                              │                          │
│  │      │      │      │                │B：你現在人在哪裡？               │                          │
│  │      │      │      │                │A；在民生路與民權路角。           │                          │
│  │      │      │      │                │B：好，我現在馬上到。             │                          │
└─┴───┴───┴───┴────────┴─────────────────┴─────────────┘


司法院資訊處製作；財團法人民間司法改革基金會備份。
